---
title:    "Diagramas de Dispersión Variables Demográficas"
subtitle: "Clasificadores de Localidad"
author: "Alejandro Bravo. Carnet: 14-89834"
date:   "12 de febrero de 2019"
output: 
  prettydoc::html_pretty:
    theme: architect
    highlight: github
---

<style>
body {
text-align: justify}
</style>

```{r setup, include=FALSE}
knitr::opts_chunk$set(echo = FALSE)
knitr::opts_chunk$set(fig.width = 12,fig.height = 12,fig.align ="center")
knitr::opts_chunk$set(warning = FALSE)	
knitr::opts_chunk$set(message = FALSE)
knitr::opts_chunk$set(tidy = TRUE)
```

##Resumen 

El presente informe tiene como objetivo mostrar las relaciones existentes entre las variables demográficas. 

##Exploración 

Lista de las variables a estudiar.

```{r Ini}
library(ggplot2)
library(Hmisc)
library(igraph)
library(psych)
library(MASS)

#IMportamos datos
DataSet <- read.csv("~/Thesis Project AB/Data/Final Data/BenthicSubstrate_Matrix.csv")

#Creamos variable dependiente
DataSet$Ubicacion <- paste(DataSet$Locality,DataSet$Site,sep="-") 

#Posicion de las variables previamente descartadas
posElim <- which(names(DataSet) %in% c(
    "Aeropuerto.t",
    "Atracadero.t",
    "Ciudad.t", 
    "Industria.Minera.d",
    "Laguna.t",
    "Petroquimica.t" ,
    "Pueblo.t",
    "Puerto.t", 
    "Refineria.t",
    "Salina.d",
    "Salina.t",
    "Termoelectrica.t",
    "Zona.Hipoxica.d",
    "Zona.Hipoxica.t"
))

#Las eliminamos
df <- DataSet[-posElim]

#Removemos las que no seran evaluadas
df <- df[121:139]

#Transformamos 999's en 120 en las variables de Google Earth
for(k in 1:ncol(df)){
    df[,k][df[k][,1] == 999] <- rep(120,sum(df[k][,1] == 999))
}

names(df)

```



```{r prin1}
tablaCor <- as.data.frame(cor(df, method="spearman"))
tablaTest <- tablaCor

```



###Test de de independencia de Hoeffding. Método no paramétrico.

Tabla de p-valores.  
H0: Las variables son independientes.

```{r prin3}
vect <- 1:ncol(df)

#Procedimiento para hallar los p-valores
for(i in 1:ncol(df)){
    proc <- unname(sapply(vect,function(idx){
        pvalor1 <- hoeffd(df[,i],df[,idx])$P[1,2]
        pvalor2 <- hoeffd(df[,i],df[,idx])$P[2,1]
        #Check de pvalores
        if(pvalor1 != pvalor2){
            stop("Resultado no esperado en hoeffd")
        }
        tablaCor[idx,i] <<- pvalor1
        return(NULL)
    })) 
}
tablaCor

```

###Pares de variables independientes

```{r totalcorN}

#Ponemos 0 en la diagonal para que no sean impresos esos valores.
for(i in 1:nrow(tablaCor)){
    tablaCor[i,i] <- 0
}
tablaCor <- abs(tablaCor) > 0.05
posTrue <- which(tablaCor == TRUE)
coln <- rep(colnames(tablaCor),each = dim(tablaCor)[1])
rown <- rep(rownames(tablaCor),times = dim(tablaCor)[1])

vars <- paste(coln[posTrue],rown[posTrue],sep = "  -  ")
vars

```

###Grafo para variables independientes

```{r grainN}

#Grafo
dfGraph <- data.frame(var1 = coln[posTrue], var2 = rown[posTrue],
                      weight = tablaCor[posTrue]+0)

#Removemos pares repetidos
dfGraph$Elim <- rep("No",nrow(dfGraph))
for(i in 1:(nrow(dfGraph)-1)){
    #Evitamos eliminacion total
    if(dfGraph$Elim[i] != "Elim"){
        posR <- which(paste(dfGraph$var1,dfGraph$var2) %in% 
                      paste(dfGraph$var2[i],dfGraph$var1[i]))
        dfGraph$Elim[posR] <- "Elim"
    }
}
#Check de salida
if(sum(dfGraph$Elim == "Elim") != sum(dfGraph$Elim == "No")){
    stop("Error en eliminacion")
}
dfGraph <- dfGraph[dfGraph$Elim != "Elim",]
dfGraph$Elim <- NULL

#Realizamos plot
g1 <- graph.data.frame(dfGraph, directed = F) 
igraph.options(plot.layout=layout.fruchterman.reingold, vertex.size=10,
               vertex.color = "#04D7F7")

plot(g1, edge.label = paste(E(g1)$weight, sep = ""))   

```

###Tabla de correlaciones entre variables. Método de Spearman.

```{r totcor}
tablaTest

```
###Pares de variables con correlación alta (mayor a 0.5).

```{r totalcorN2}

#Ponemos 0 en la diagonal para que no sean impresos esos valores.
for(i in 1:nrow(tablaTest)){
    tablaTest[i,i] <- 0
}
tablaTest <- abs(tablaTest) > 0.5
posTrue <- which(tablaTest == TRUE)
coln <- rep(colnames(tablaTest),each = dim(tablaTest)[1])
rown <- rep(rownames(tablaTest),times = dim(tablaTest)[1])

vars <- paste(coln[posTrue],rown[posTrue],sep = "  -  ")
vars

```

###Grafo para correlaciones altas

```{r grainN2}

#Grafo
dfGraph <- data.frame(var1 = coln[posTrue], var2 = rown[posTrue],
                      weight = tablaTest[posTrue]+0)

#Removemos pares repetidos
dfGraph$Elim <- rep("No",nrow(dfGraph))
for(i in 1:nrow(dfGraph)){
    #Evitamos eliminacion total
    if(dfGraph$Elim[i] != "Elim"){
        posR <- which(paste(dfGraph$var1,dfGraph$var2) %in% 
                      paste(dfGraph$var2[i],dfGraph$var1[i]))
        dfGraph$Elim[posR] <- "Elim"
    }
}
#Check de salida
if(sum(dfGraph$Elim == "Elim") != sum(dfGraph$Elim == "No")){
    stop("Error en eliminacion")
}
dfGraph <- dfGraph[dfGraph$Elim != "Elim",]
dfGraph$Elim <- NULL

#Realizamos plot
g1 <- graph.data.frame(dfGraph, directed = F) 
igraph.options(plot.layout=layout.fruchterman.reingold, vertex.size=10,
               vertex.color = "#04D7F7")

plot(g1, edge.label = paste(E(g1)$weight, sep = ""))   

```

##Descarte de Predictores



```{r elim}
#IMportamos datos
DataSet <- read.csv("~/Thesis Project AB/Data/Final Data/BenthicSubstrate_Matrix.csv")

#Posicion de las variables de interes (Las Ambientales)

ElimVars <- c()

posElim <- which(names(DataSet) %in% c(

    "Atracadero.d",
    "Pueblo.d",

    "Refineria.d",
    "Ciudad.d",

    "Refineria.d",
    "Petroquimica.d",
    
    "Puerto.d",
    "Ciudad.d",

    "Aeropuerto.d",
    "Ciudad.d",

    "Quebrada.Seca.d",
    "Rio.Seco.d",
    
    "Canal.d",
    "Quebrada.Seca.d",
    
    "Rio.d",
    "Quebrada.Seca.d",
    
    "Rio.d",
    "Rio.Seco.d",

    "Rio.d",
    "Canal.d"

))

pos <- which(names(DataSet) == "Locality")
df <- DataSet[c(posElim,pos)]

#Transformamos 999's en 120 en las variables de Google Earth
for(k in 1:ncol(df)){
    df[,k][df[k][,1] == 999] <- rep(120,sum(df[k][,1] == 999))
}

ElimVars

```

####Diagramas de dispersión de las variables señaladas.

```{r plots1,fig.width = 8,fig.height = 6}

#Dispersion

v1 <- c("Atracadero.d","Pueblo.d")
v6 <- c("Refineria.d","Ciudad.d")
v7 <- c("Refineria.d","Petroquimica.d")
v8 <- c("Puerto.d","Ciudad.d")
v9 <- c("Aeropuerto.d","Ciudad.d")

v2 <- c("Quebrada.Seca.d","Rio.Seco.d")
v3 <- c("Canal.d","Quebrada.Seca.d")
v4 <- c("Rio.d","Quebrada.Seca.d")
v5 <- c("Rio.d","Rio.Seco.d")
v10 <- c("Rio.d","Canal.d")

df$Locality <- DataSet$Locality

#Dispersion

ggplot(df,aes(get(v1[1]),get(v1[2]))) +
    geom_point(size = 4,aes(col = Locality)) +
    geom_smooth(method = "loess",se = F) +
    geom_smooth(method = "rlm",se = F,col = "red") +
    stat_ellipse() +
    xlab(v1[1]) +
    ylab(v1[2]) +
    ggtitle(paste0("Evaluación"))


ggplot(df,aes(get(v2[1]),get(v2[2]))) +
    geom_point(size = 4,aes(col = Locality)) +
    geom_smooth(method = "loess",se = F) +
    geom_smooth(method = "rlm",se = F,col = "red") +
    stat_ellipse() +
    xlab(v2[1]) +
    ylab(v2[2]) +
    ggtitle(paste0("Evaluación"))

ggplot(df,aes(get(v3[1]),get(v3[2]))) +
    geom_point(size = 4,aes(col = Locality)) +
    geom_smooth(method = "loess",se = F) +
    geom_smooth(method = "rlm",se = F,col = "red") +
    stat_ellipse() +
    xlab(v3[1]) +
    ylab(v3[2]) +
    ggtitle(paste0("Evaluación"))

ggplot(df,aes(get(v4[1]),get(v4[2]))) +
    geom_point(size = 4,aes(col = Locality)) +
    geom_smooth(method = "loess",se = F) +
    geom_smooth(method = "rlm",se = F,col = "red") +
    stat_ellipse() +
    xlab(v4[1]) +
    ylab(v4[2]) +
    ggtitle(paste0("Evaluación"))

ggplot(df,aes(get(v5[1]),get(v5[2]))) +
    geom_point(size = 4,aes(col = Locality)) +
    geom_smooth(method = "loess",se = F) +
    geom_smooth(method = "rlm",se = F,col = "red") +
    stat_ellipse() +
    xlab(v5[1]) +
    ylab(v5[2]) +
    ggtitle(paste0("Evaluación"))

ggplot(df,aes(get(v6[1]),get(v6[2]))) +
    geom_point(size = 4,aes(col = Locality)) +
    geom_smooth(method = "loess",se = F) +
    geom_smooth(method = "rlm",se = F,col = "red") +
    stat_ellipse() +
    xlab(v6[1]) +
    ylab(v6[2]) +
    ggtitle(paste0("Evaluación"))

ggplot(df,aes(get(v7[1]),get(v7[2]))) +
    geom_point(size = 4,aes(col = Locality)) +
    geom_smooth(method = "loess",se = F) +
    geom_smooth(method = "rlm",se = F,col = "red") +
    stat_ellipse() +
    xlab(v7[1]) +
    ylab(v7[2]) +
    ggtitle(paste0("Evaluación"))

ggplot(df,aes(get(v8[1]),get(v8[2]))) +
    geom_point(size = 4,aes(col = Locality)) +
    geom_smooth(method = "loess",se = F) +
    geom_smooth(method = "rlm",se = F,col = "red") +
    stat_ellipse() +
    xlab(v8[1]) +
    ylab(v8[2]) +
    ggtitle(paste0("Evaluación"))

ggplot(df,aes(get(v9[1]),get(v9[2]))) +
    geom_point(size = 4,aes(col = Locality)) +
    geom_smooth(method = "loess",se = F) +
    geom_smooth(method = "rlm",se = F,col = "red") +
    stat_ellipse() +
    xlab(v9[1]) +
    ylab(v9[2]) +
    ggtitle(paste0("Evaluación"))

ggplot(df,aes(get(v10[1]),get(v10[2]))) +
    geom_point(size = 4,aes(col = Locality)) +
    geom_smooth(method = "loess",se = F) +
    geom_smooth(method = "rlm",se = F,col = "red") +
    stat_ellipse() +
    xlab(v10[1]) +
    ylab(v10[2]) +
    ggtitle(paste0("Evaluación"))

df$Locality <-NULL



```

