---
title:    "Diagramas de Dispersión Variables Oceanográficas"
subtitle: "Clasificadores de Localidad"
author:   "Alejandro Bravo. Carnet: 14-89834"
date:     "12 de febrero de 2019"
output: 
  prettydoc::html_pretty:
    theme: architect
    highlight: github
---

<style>
body {
text-align: justify}
</style>

```{r setup, include=FALSE}
knitr::opts_chunk$set(echo = FALSE)
knitr::opts_chunk$set(fig.width = 12,fig.height = 6,fig.align ="center")
knitr::opts_chunk$set(warning = FALSE)	
knitr::opts_chunk$set(message = FALSE)	
```

##Resumen 

El presente informe tiene como objetivo mostrar las relaciones existentes entre las variables oceanográficas del estudio.   



```{r Ini}
library(ggplot2)

#IMportamos datos
DataSet <- read.csv("~/Thesis Project AB/Data/Final Data/BenthicSubstrate_Matrix.csv")

#Creamos variable dependiente
DataSet$Ubicacion <- paste(DataSet$Locality,DataSet$Site,sep="-") 

#Transformamos 999's en 120's en las variables de Google Earth
for(k in 121:153){
    DataSet[,k][DataSet[k][,1] == 999] <- rep(120,sum(DataSet[k][,1] == 999))
}


```

Variables Geográficas:

```{r prin1}
#Variables Geograficas
names(DataSet)[c(1:4,119,120,442)]

```

Variables Biológicas:

```{r prin2}
#Variables Biologicas
names(DataSet)[5:118]

```

Variables Ambientales:

```{r prin3}
#Variables Ambientales
names(DataSet)[121:447]

```

##Diagramas de Dispersión

El criterio de selección de variables se realizará en función de las diferencias vistas entre los puntos de los gráficos en sentido vertical. El eje horizontal etiquetado con la palabra "Index", no es informativo y en consecuencia las distancias horizontales observadas son irrelevantes.

En cuanto a los puntos de interés más cercanos a cada ubicación, aeropuertos, puertos, ríos, entre otros, se realizó una busqueda a un máximo de 100kms de distancia y 15 días de viaje en corriente. Todos los elementos que quedaron fuera de ese rango se consideraron poco influyentes y se les asignó el valor 999.


```{r plots1}

#BORRAR VALORES 999 EN LAS VARIABLES DE GOOGLE EARTH
#TERMINAR EL CONKJUNTOS DE GRAFICOS

#Posicion de las variables de interes (Las Ambientales)
pos <- which(names(DataSet) == "Ubicacion")
pos <- c(pos,121:(ncol(DataSet) - 1))

#Subsetting
df <- DataSet[pos]

#Creamos indice
df$Index <- 1:nrow(df)


ggplot(df,aes(Index,get(names(df)[2]),col = Ubicacion)) +
        scale_color_discrete(name = "Ubicación") +
        geom_point(size = 4) +
        ylab(names(df)[2]) + 
        ggtitle(names(df)[2])

ggplot(df,aes(Index,get(names(df)[3]),col = Ubicacion)) +
        scale_color_discrete(name = "Ubicación") +
        geom_point(size = 4) +
        ylab(names(df)[3]) + 
        ggtitle(names(df)[3])

ggplot(df,aes(Index,get(names(df)[4]),col = Ubicacion)) +
        scale_color_discrete(name = "Ubicación") +
        geom_point(size = 4) +
        ylab(names(df)[4]) + 
        ggtitle(names(df)[4])

ggplot(df,aes(Index,get(names(df)[5]),col = Ubicacion)) +
        scale_color_discrete(name = "Ubicación") +
        geom_point(size = 4) +
        ylab(names(df)[5]) + 
        ggtitle(names(df)[5])

ggplot(df,aes(Index,get(names(df)[6]),col = Ubicacion)) +
        scale_color_discrete(name = "Ubicación") +
        geom_point(size = 4) +
        ylab(names(df)[6]) + 
        ggtitle(names(df)[6])

ggplot(df,aes(Index,get(names(df)[7]),col = Ubicacion)) +
        scale_color_discrete(name = "Ubicación") +
        geom_point(size = 4) +
        ylab(names(df)[7]) + 
        ggtitle(names(df)[7])

ggplot(df,aes(Index,get(names(df)[8]),col = Ubicacion)) +
        scale_color_discrete(name = "Ubicación") +
        geom_point(size = 4) +
        ylab(names(df)[8]) + 
        ggtitle(names(df)[8])

ggplot(df,aes(Index,get(names(df)[9]),col = Ubicacion)) +
        scale_color_discrete(name = "Ubicación") +
        geom_point(size = 4) +
        ylab(names(df)[9]) + 
        ggtitle(names(df)[9])

ggplot(df,aes(Index,get(names(df)[10]),col = Ubicacion)) +
        scale_color_discrete(name = "Ubicación") +
        geom_point(size = 4) +
        ylab(names(df)[10]) + 
        ggtitle(names(df)[10])



ggplot(df,aes(Index,get(names(df)[11]),col = Ubicacion)) +
        scale_color_discrete(name = "Ubicación") +
        geom_point(size = 4) +
        ylab(names(df)[11]) + 
        ggtitle(names(df)[11])

ggplot(df,aes(Index,get(names(df)[12]),col = Ubicacion)) +
        scale_color_discrete(name = "Ubicación") +
        geom_point(size = 4) +
        ylab(names(df)[12]) + 
        ggtitle(names(df)[12])

ggplot(df,aes(Index,get(names(df)[13]),col = Ubicacion)) +
        scale_color_discrete(name = "Ubicación") +
        geom_point(size = 4) +
        ylab(names(df)[13]) + 
        ggtitle(names(df)[13])

ggplot(df,aes(Index,get(names(df)[14]),col = Ubicacion)) +
        scale_color_discrete(name = "Ubicación") +
        geom_point(size = 4) +
        ylab(names(df)[14]) + 
        ggtitle(names(df)[14])

ggplot(df,aes(Index,get(names(df)[15]),col = Ubicacion)) +
        scale_color_discrete(name = "Ubicación") +
        geom_point(size = 4) +
        ylab(names(df)[15]) + 
        ggtitle(names(df)[15])

ggplot(df,aes(Index,get(names(df)[16]),col = Ubicacion)) +
        scale_color_discrete(name = "Ubicación") +
        geom_point(size = 4) +
        ylab(names(df)[16]) + 
        ggtitle(names(df)[16])

ggplot(df,aes(Index,get(names(df)[17]),col = Ubicacion)) +
        scale_color_discrete(name = "Ubicación") +
        geom_point(size = 4) +
        ylab(names(df)[17]) + 
        ggtitle(names(df)[17])

ggplot(df,aes(Index,get(names(df)[18]),col = Ubicacion)) +
        scale_color_discrete(name = "Ubicación") +
        geom_point(size = 4) +
        ylab(names(df)[18]) + 
        ggtitle(names(df)[18])

ggplot(df,aes(Index,get(names(df)[19]),col = Ubicacion)) +
        scale_color_discrete(name = "Ubicación") +
        geom_point(size = 4) +
        ylab(names(df)[19]) + 
        ggtitle(names(df)[19])

ggplot(df,aes(Index,get(names(df)[20]),col = Ubicacion)) +
        scale_color_discrete(name = "Ubicación") +
        geom_point(size = 4) +
        ylab(names(df)[20]) + 
        ggtitle(names(df)[20])



ggplot(df,aes(Index,get(names(df)[21]),col = Ubicacion)) +
        scale_color_discrete(name = "Ubicación") +
        geom_point(size = 4) +
        ylab(names(df)[21]) + 
        ggtitle(names(df)[21])

ggplot(df,aes(Index,get(names(df)[22]),col = Ubicacion)) +
        scale_color_discrete(name = "Ubicación") +
        geom_point(size = 4) +
        ylab(names(df)[22]) + 
        ggtitle(names(df)[22])

ggplot(df,aes(Index,get(names(df)[23]),col = Ubicacion)) +
        scale_color_discrete(name = "Ubicación") +
        geom_point(size = 4) +
        ylab(names(df)[23]) + 
        ggtitle(names(df)[23])

ggplot(df,aes(Index,get(names(df)[24]),col = Ubicacion)) +
        scale_color_discrete(name = "Ubicación") +
        geom_point(size = 4) +
        ylab(names(df)[24]) + 
        ggtitle(names(df)[24])

ggplot(df,aes(Index,get(names(df)[25]),col = Ubicacion)) +
        scale_color_discrete(name = "Ubicación") +
        geom_point(size = 4) +
        ylab(names(df)[25]) + 
        ggtitle(names(df)[25])

ggplot(df,aes(Index,get(names(df)[26]),col = Ubicacion)) +
        scale_color_discrete(name = "Ubicación") +
        geom_point(size = 4) +
        ylab(names(df)[26]) + 
        ggtitle(names(df)[26])

ggplot(df,aes(Index,get(names(df)[27]),col = Ubicacion)) +
        scale_color_discrete(name = "Ubicación") +
        geom_point(size = 4) +
        ylab(names(df)[27]) + 
        ggtitle(names(df)[27])

ggplot(df,aes(Index,get(names(df)[28]),col = Ubicacion)) +
        scale_color_discrete(name = "Ubicación") +
        geom_point(size = 4) +
        ylab(names(df)[28]) + 
        ggtitle(names(df)[28])

ggplot(df,aes(Index,get(names(df)[29]),col = Ubicacion)) +
        scale_color_discrete(name = "Ubicación") +
        geom_point(size = 4) +
        ylab(names(df)[29]) + 
        ggtitle(names(df)[29])

ggplot(df,aes(Index,get(names(df)[30]),col = Ubicacion)) +
        scale_color_discrete(name = "Ubicación") +
        geom_point(size = 4) +
        ylab(names(df)[30]) + 
        ggtitle(names(df)[30])



ggplot(df,aes(Index,get(names(df)[31]),col = Ubicacion)) +
        scale_color_discrete(name = "Ubicación") +
        geom_point(size = 4) +
        ylab(names(df)[31]) + 
        ggtitle(names(df)[31])

ggplot(df,aes(Index,get(names(df)[32]),col = Ubicacion)) +
        scale_color_discrete(name = "Ubicación") +
        geom_point(size = 4) +
        ylab(names(df)[32]) + 
        ggtitle(names(df)[32])

ggplot(df,aes(Index,get(names(df)[33]),col = Ubicacion)) +
        scale_color_discrete(name = "Ubicación") +
        geom_point(size = 4) +
        ylab(names(df)[33]) + 
        ggtitle(names(df)[33])

ggplot(df,aes(Index,get(names(df)[34]),col = Ubicacion)) +
        scale_color_discrete(name = "Ubicación") +
        geom_point(size = 4) +
        ylab(names(df)[34]) + 
        ggtitle(names(df)[34])

ggplot(df,aes(Index,get(names(df)[35]),col = Ubicacion)) +
        scale_color_discrete(name = "Ubicación") +
        geom_point(size = 4) +
        ylab(names(df)[35]) + 
        ggtitle(names(df)[35])

ggplot(df,aes(Index,get(names(df)[36]),col = Ubicacion)) +
        scale_color_discrete(name = "Ubicación") +
        geom_point(size = 4) +
        ylab(names(df)[36]) + 
        ggtitle(names(df)[36])

ggplot(df,aes(Index,get(names(df)[37]),col = Ubicacion)) +
        scale_color_discrete(name = "Ubicación") +
        geom_point(size = 4) +
        ylab(names(df)[37]) + 
        ggtitle(names(df)[37])

ggplot(df,aes(Index,get(names(df)[38]),col = Ubicacion)) +
        scale_color_discrete(name = "Ubicación") +
        geom_point(size = 4) +
        ylab(names(df)[38]) + 
        ggtitle(names(df)[38])

ggplot(df,aes(Index,get(names(df)[39]),col = Ubicacion)) +
        scale_color_discrete(name = "Ubicación") +
        geom_point(size = 4) +
        ylab(names(df)[39]) + 
        ggtitle(names(df)[39])

ggplot(df,aes(Index,get(names(df)[40]),col = Ubicacion)) +
        scale_color_discrete(name = "Ubicación") +
        geom_point(size = 4) +
        ylab(names(df)[40]) + 
        ggtitle(names(df)[40])



ggplot(df,aes(Index,get(names(df)[41]),col = Ubicacion)) +
        scale_color_discrete(name = "Ubicación") +
        geom_point(size = 4) +
        ylab(names(df)[41]) + 
        ggtitle(names(df)[41])

ggplot(df,aes(Index,get(names(df)[42]),col = Ubicacion)) +
        scale_color_discrete(name = "Ubicación") +
        geom_point(size = 4) +
        ylab(names(df)[42]) + 
        ggtitle(names(df)[42])

ggplot(df,aes(Index,get(names(df)[43]),col = Ubicacion)) +
        scale_color_discrete(name = "Ubicación") +
        geom_point(size = 4) +
        ylab(names(df)[43]) + 
        ggtitle(names(df)[43])

ggplot(df,aes(Index,get(names(df)[44]),col = Ubicacion)) +
        scale_color_discrete(name = "Ubicación") +
        geom_point(size = 4) +
        ylab(names(df)[44]) + 
        ggtitle(names(df)[44])

ggplot(df,aes(Index,get(names(df)[45]),col = Ubicacion)) +
        scale_color_discrete(name = "Ubicación") +
        geom_point(size = 4) +
        ylab(names(df)[45]) + 
        ggtitle(names(df)[45])

ggplot(df,aes(Index,get(names(df)[46]),col = Ubicacion)) +
        scale_color_discrete(name = "Ubicación") +
        geom_point(size = 4) +
        ylab(names(df)[46]) + 
        ggtitle(names(df)[46])

ggplot(df,aes(Index,get(names(df)[47]),col = Ubicacion)) +
        scale_color_discrete(name = "Ubicación") +
        geom_point(size = 4) +
        ylab(names(df)[47]) + 
        ggtitle(names(df)[47])

ggplot(df,aes(Index,get(names(df)[48]),col = Ubicacion)) +
        scale_color_discrete(name = "Ubicación") +
        geom_point(size = 4) +
        ylab(names(df)[48]) + 
        ggtitle(names(df)[48])

ggplot(df,aes(Index,get(names(df)[49]),col = Ubicacion)) +
        scale_color_discrete(name = "Ubicación") +
        geom_point(size = 4) +
        ylab(names(df)[49]) + 
        ggtitle(names(df)[49])

ggplot(df,aes(Index,get(names(df)[50]),col = Ubicacion)) +
        scale_color_discrete(name = "Ubicación") +
        geom_point(size = 4) +
        ylab(names(df)[50]) + 
        ggtitle(names(df)[50])

ggplot(df,aes(Index,get(names(df)[51]),col = Ubicacion)) +
        scale_color_discrete(name = "Ubicación") +
        geom_point(size = 4) +
        ylab(names(df)[51]) + 
        ggtitle(names(df)[51])


```


```{r plots2}

#Eliminando 
df <- df[,-c(2:51)]

ggplot(df,aes(Index,get(names(df)[2]),col = Ubicacion)) +
        scale_color_discrete(name = "Ubicación") +
        geom_point(size = 4) +
        ylab(names(df)[2]) + 
        ggtitle(names(df)[2])

ggplot(df,aes(Index,get(names(df)[3]),col = Ubicacion)) +
        scale_color_discrete(name = "Ubicación") +
        geom_point(size = 4) +
        ylab(names(df)[3]) + 
        ggtitle(names(df)[3])

ggplot(df,aes(Index,get(names(df)[4]),col = Ubicacion)) +
        scale_color_discrete(name = "Ubicación") +
        geom_point(size = 4) +
        ylab(names(df)[4]) + 
        ggtitle(names(df)[4])

ggplot(df,aes(Index,get(names(df)[5]),col = Ubicacion)) +
        scale_color_discrete(name = "Ubicación") +
        geom_point(size = 4) +
        ylab(names(df)[5]) + 
        ggtitle(names(df)[5])

ggplot(df,aes(Index,get(names(df)[6]),col = Ubicacion)) +
        scale_color_discrete(name = "Ubicación") +
        geom_point(size = 4) +
        ylab(names(df)[6]) + 
        ggtitle(names(df)[6])

ggplot(df,aes(Index,get(names(df)[7]),col = Ubicacion)) +
        scale_color_discrete(name = "Ubicación") +
        geom_point(size = 4) +
        ylab(names(df)[7]) + 
        ggtitle(names(df)[7])

ggplot(df,aes(Index,get(names(df)[8]),col = Ubicacion)) +
        scale_color_discrete(name = "Ubicación") +
        geom_point(size = 4) +
        ylab(names(df)[8]) + 
        ggtitle(names(df)[8])

ggplot(df,aes(Index,get(names(df)[9]),col = Ubicacion)) +
        scale_color_discrete(name = "Ubicación") +
        geom_point(size = 4) +
        ylab(names(df)[9]) + 
        ggtitle(names(df)[9])

ggplot(df,aes(Index,get(names(df)[10]),col = Ubicacion)) +
        scale_color_discrete(name = "Ubicación") +
        geom_point(size = 4) +
        ylab(names(df)[10]) + 
        ggtitle(names(df)[10])



ggplot(df,aes(Index,get(names(df)[11]),col = Ubicacion)) +
        scale_color_discrete(name = "Ubicación") +
        geom_point(size = 4) +
        ylab(names(df)[11]) + 
        ggtitle(names(df)[11])

ggplot(df,aes(Index,get(names(df)[12]),col = Ubicacion)) +
        scale_color_discrete(name = "Ubicación") +
        geom_point(size = 4) +
        ylab(names(df)[12]) + 
        ggtitle(names(df)[12])

ggplot(df,aes(Index,get(names(df)[13]),col = Ubicacion)) +
        scale_color_discrete(name = "Ubicación") +
        geom_point(size = 4) +
        ylab(names(df)[13]) + 
        ggtitle(names(df)[13])

ggplot(df,aes(Index,get(names(df)[14]),col = Ubicacion)) +
        scale_color_discrete(name = "Ubicación") +
        geom_point(size = 4) +
        ylab(names(df)[14]) + 
        ggtitle(names(df)[14])

ggplot(df,aes(Index,get(names(df)[15]),col = Ubicacion)) +
        scale_color_discrete(name = "Ubicación") +
        geom_point(size = 4) +
        ylab(names(df)[15]) + 
        ggtitle(names(df)[15])

ggplot(df,aes(Index,get(names(df)[16]),col = Ubicacion)) +
        scale_color_discrete(name = "Ubicación") +
        geom_point(size = 4) +
        ylab(names(df)[16]) + 
        ggtitle(names(df)[16])

ggplot(df,aes(Index,get(names(df)[17]),col = Ubicacion)) +
        scale_color_discrete(name = "Ubicación") +
        geom_point(size = 4) +
        ylab(names(df)[17]) + 
        ggtitle(names(df)[17])

ggplot(df,aes(Index,get(names(df)[18]),col = Ubicacion)) +
        scale_color_discrete(name = "Ubicación") +
        geom_point(size = 4) +
        ylab(names(df)[18]) + 
        ggtitle(names(df)[18])

ggplot(df,aes(Index,get(names(df)[19]),col = Ubicacion)) +
        scale_color_discrete(name = "Ubicación") +
        geom_point(size = 4) +
        ylab(names(df)[19]) + 
        ggtitle(names(df)[19])

ggplot(df,aes(Index,get(names(df)[20]),col = Ubicacion)) +
        scale_color_discrete(name = "Ubicación") +
        geom_point(size = 4) +
        ylab(names(df)[20]) + 
        ggtitle(names(df)[20])



ggplot(df,aes(Index,get(names(df)[21]),col = Ubicacion)) +
        scale_color_discrete(name = "Ubicación") +
        geom_point(size = 4) +
        ylab(names(df)[21]) + 
        ggtitle(names(df)[21])

ggplot(df,aes(Index,get(names(df)[22]),col = Ubicacion)) +
        scale_color_discrete(name = "Ubicación") +
        geom_point(size = 4) +
        ylab(names(df)[22]) + 
        ggtitle(names(df)[22])

ggplot(df,aes(Index,get(names(df)[23]),col = Ubicacion)) +
        scale_color_discrete(name = "Ubicación") +
        geom_point(size = 4) +
        ylab(names(df)[23]) + 
        ggtitle(names(df)[23])

ggplot(df,aes(Index,get(names(df)[24]),col = Ubicacion)) +
        scale_color_discrete(name = "Ubicación") +
        geom_point(size = 4) +
        ylab(names(df)[24]) + 
        ggtitle(names(df)[24])

ggplot(df,aes(Index,get(names(df)[25]),col = Ubicacion)) +
        scale_color_discrete(name = "Ubicación") +
        geom_point(size = 4) +
        ylab(names(df)[25]) + 
        ggtitle(names(df)[25])

ggplot(df,aes(Index,get(names(df)[26]),col = Ubicacion)) +
        scale_color_discrete(name = "Ubicación") +
        geom_point(size = 4) +
        ylab(names(df)[26]) + 
        ggtitle(names(df)[26])

ggplot(df,aes(Index,get(names(df)[27]),col = Ubicacion)) +
        scale_color_discrete(name = "Ubicación") +
        geom_point(size = 4) +
        ylab(names(df)[27]) + 
        ggtitle(names(df)[27])

ggplot(df,aes(Index,get(names(df)[28]),col = Ubicacion)) +
        scale_color_discrete(name = "Ubicación") +
        geom_point(size = 4) +
        ylab(names(df)[28]) + 
        ggtitle(names(df)[28])

ggplot(df,aes(Index,get(names(df)[29]),col = Ubicacion)) +
        scale_color_discrete(name = "Ubicación") +
        geom_point(size = 4) +
        ylab(names(df)[29]) + 
        ggtitle(names(df)[29])

ggplot(df,aes(Index,get(names(df)[30]),col = Ubicacion)) +
        scale_color_discrete(name = "Ubicación") +
        geom_point(size = 4) +
        ylab(names(df)[30]) + 
        ggtitle(names(df)[30])



ggplot(df,aes(Index,get(names(df)[31]),col = Ubicacion)) +
        scale_color_discrete(name = "Ubicación") +
        geom_point(size = 4) +
        ylab(names(df)[31]) + 
        ggtitle(names(df)[31])

ggplot(df,aes(Index,get(names(df)[32]),col = Ubicacion)) +
        scale_color_discrete(name = "Ubicación") +
        geom_point(size = 4) +
        ylab(names(df)[32]) + 
        ggtitle(names(df)[32])

ggplot(df,aes(Index,get(names(df)[33]),col = Ubicacion)) +
        scale_color_discrete(name = "Ubicación") +
        geom_point(size = 4) +
        ylab(names(df)[33]) + 
        ggtitle(names(df)[33])

ggplot(df,aes(Index,get(names(df)[34]),col = Ubicacion)) +
        scale_color_discrete(name = "Ubicación") +
        geom_point(size = 4) +
        ylab(names(df)[34]) + 
        ggtitle(names(df)[34])

ggplot(df,aes(Index,get(names(df)[35]),col = Ubicacion)) +
        scale_color_discrete(name = "Ubicación") +
        geom_point(size = 4) +
        ylab(names(df)[35]) + 
        ggtitle(names(df)[35])

ggplot(df,aes(Index,get(names(df)[36]),col = Ubicacion)) +
        scale_color_discrete(name = "Ubicación") +
        geom_point(size = 4) +
        ylab(names(df)[36]) + 
        ggtitle(names(df)[36])

ggplot(df,aes(Index,get(names(df)[37]),col = Ubicacion)) +
        scale_color_discrete(name = "Ubicación") +
        geom_point(size = 4) +
        ylab(names(df)[37]) + 
        ggtitle(names(df)[37])

ggplot(df,aes(Index,get(names(df)[38]),col = Ubicacion)) +
        scale_color_discrete(name = "Ubicación") +
        geom_point(size = 4) +
        ylab(names(df)[38]) + 
        ggtitle(names(df)[38])

ggplot(df,aes(Index,get(names(df)[39]),col = Ubicacion)) +
        scale_color_discrete(name = "Ubicación") +
        geom_point(size = 4) +
        ylab(names(df)[39]) + 
        ggtitle(names(df)[39])

ggplot(df,aes(Index,get(names(df)[40]),col = Ubicacion)) +
        scale_color_discrete(name = "Ubicación") +
        geom_point(size = 4) +
        ylab(names(df)[40]) + 
        ggtitle(names(df)[40])



ggplot(df,aes(Index,get(names(df)[41]),col = Ubicacion)) +
        scale_color_discrete(name = "Ubicación") +
        geom_point(size = 4) +
        ylab(names(df)[41]) + 
        ggtitle(names(df)[41])

ggplot(df,aes(Index,get(names(df)[42]),col = Ubicacion)) +
        scale_color_discrete(name = "Ubicación") +
        geom_point(size = 4) +
        ylab(names(df)[42]) + 
        ggtitle(names(df)[42])

ggplot(df,aes(Index,get(names(df)[43]),col = Ubicacion)) +
        scale_color_discrete(name = "Ubicación") +
        geom_point(size = 4) +
        ylab(names(df)[43]) + 
        ggtitle(names(df)[43])

ggplot(df,aes(Index,get(names(df)[44]),col = Ubicacion)) +
        scale_color_discrete(name = "Ubicación") +
        geom_point(size = 4) +
        ylab(names(df)[44]) + 
        ggtitle(names(df)[44])

ggplot(df,aes(Index,get(names(df)[45]),col = Ubicacion)) +
        scale_color_discrete(name = "Ubicación") +
        geom_point(size = 4) +
        ylab(names(df)[45]) + 
        ggtitle(names(df)[45])

ggplot(df,aes(Index,get(names(df)[46]),col = Ubicacion)) +
        scale_color_discrete(name = "Ubicación") +
        geom_point(size = 4) +
        ylab(names(df)[46]) + 
        ggtitle(names(df)[46])

ggplot(df,aes(Index,get(names(df)[47]),col = Ubicacion)) +
        scale_color_discrete(name = "Ubicación") +
        geom_point(size = 4) +
        ylab(names(df)[47]) + 
        ggtitle(names(df)[47])

ggplot(df,aes(Index,get(names(df)[48]),col = Ubicacion)) +
        scale_color_discrete(name = "Ubicación") +
        geom_point(size = 4) +
        ylab(names(df)[48]) + 
        ggtitle(names(df)[48])

ggplot(df,aes(Index,get(names(df)[49]),col = Ubicacion)) +
        scale_color_discrete(name = "Ubicación") +
        geom_point(size = 4) +
        ylab(names(df)[49]) + 
        ggtitle(names(df)[49])

ggplot(df,aes(Index,get(names(df)[50]),col = Ubicacion)) +
        scale_color_discrete(name = "Ubicación") +
        geom_point(size = 4) +
        ylab(names(df)[50]) + 
        ggtitle(names(df)[50])

ggplot(df,aes(Index,get(names(df)[51]),col = Ubicacion)) +
        scale_color_discrete(name = "Ubicación") +
        geom_point(size = 4) +
        ylab(names(df)[51]) + 
        ggtitle(names(df)[51])

```


```{r plots3}

#Eliminando 
df <- df[,-c(2:51)]

ggplot(df,aes(Index,get(names(df)[2]),col = Ubicacion)) +
        scale_color_discrete(name = "Ubicación") +
        geom_point(size = 4) +
        ylab(names(df)[2]) + 
        ggtitle(names(df)[2])

ggplot(df,aes(Index,get(names(df)[3]),col = Ubicacion)) +
        scale_color_discrete(name = "Ubicación") +
        geom_point(size = 4) +
        ylab(names(df)[3]) + 
        ggtitle(names(df)[3])

ggplot(df,aes(Index,get(names(df)[4]),col = Ubicacion)) +
        scale_color_discrete(name = "Ubicación") +
        geom_point(size = 4) +
        ylab(names(df)[4]) + 
        ggtitle(names(df)[4])

ggplot(df,aes(Index,get(names(df)[5]),col = Ubicacion)) +
        scale_color_discrete(name = "Ubicación") +
        geom_point(size = 4) +
        ylab(names(df)[5]) + 
        ggtitle(names(df)[5])

ggplot(df,aes(Index,get(names(df)[6]),col = Ubicacion)) +
        scale_color_discrete(name = "Ubicación") +
        geom_point(size = 4) +
        ylab(names(df)[6]) + 
        ggtitle(names(df)[6])

ggplot(df,aes(Index,get(names(df)[7]),col = Ubicacion)) +
        scale_color_discrete(name = "Ubicación") +
        geom_point(size = 4) +
        ylab(names(df)[7]) + 
        ggtitle(names(df)[7])

ggplot(df,aes(Index,get(names(df)[8]),col = Ubicacion)) +
        scale_color_discrete(name = "Ubicación") +
        geom_point(size = 4) +
        ylab(names(df)[8]) + 
        ggtitle(names(df)[8])

ggplot(df,aes(Index,get(names(df)[9]),col = Ubicacion)) +
        scale_color_discrete(name = "Ubicación") +
        geom_point(size = 4) +
        ylab(names(df)[9]) + 
        ggtitle(names(df)[9])

ggplot(df,aes(Index,get(names(df)[10]),col = Ubicacion)) +
        scale_color_discrete(name = "Ubicación") +
        geom_point(size = 4) +
        ylab(names(df)[10]) + 
        ggtitle(names(df)[10])



ggplot(df,aes(Index,get(names(df)[11]),col = Ubicacion)) +
        scale_color_discrete(name = "Ubicación") +
        geom_point(size = 4) +
        ylab(names(df)[11]) + 
        ggtitle(names(df)[11])

ggplot(df,aes(Index,get(names(df)[12]),col = Ubicacion)) +
        scale_color_discrete(name = "Ubicación") +
        geom_point(size = 4) +
        ylab(names(df)[12]) + 
        ggtitle(names(df)[12])

ggplot(df,aes(Index,get(names(df)[13]),col = Ubicacion)) +
        scale_color_discrete(name = "Ubicación") +
        geom_point(size = 4) +
        ylab(names(df)[13]) + 
        ggtitle(names(df)[13])

ggplot(df,aes(Index,get(names(df)[14]),col = Ubicacion)) +
        scale_color_discrete(name = "Ubicación") +
        geom_point(size = 4) +
        ylab(names(df)[14]) + 
        ggtitle(names(df)[14])

ggplot(df,aes(Index,get(names(df)[15]),col = Ubicacion)) +
        scale_color_discrete(name = "Ubicación") +
        geom_point(size = 4) +
        ylab(names(df)[15]) + 
        ggtitle(names(df)[15])

ggplot(df,aes(Index,get(names(df)[16]),col = Ubicacion)) +
        scale_color_discrete(name = "Ubicación") +
        geom_point(size = 4) +
        ylab(names(df)[16]) + 
        ggtitle(names(df)[16])

ggplot(df,aes(Index,get(names(df)[17]),col = Ubicacion)) +
        scale_color_discrete(name = "Ubicación") +
        geom_point(size = 4) +
        ylab(names(df)[17]) + 
        ggtitle(names(df)[17])

ggplot(df,aes(Index,get(names(df)[18]),col = Ubicacion)) +
        scale_color_discrete(name = "Ubicación") +
        geom_point(size = 4) +
        ylab(names(df)[18]) + 
        ggtitle(names(df)[18])

ggplot(df,aes(Index,get(names(df)[19]),col = Ubicacion)) +
        scale_color_discrete(name = "Ubicación") +
        geom_point(size = 4) +
        ylab(names(df)[19]) + 
        ggtitle(names(df)[19])

ggplot(df,aes(Index,get(names(df)[20]),col = Ubicacion)) +
        scale_color_discrete(name = "Ubicación") +
        geom_point(size = 4) +
        ylab(names(df)[20]) + 
        ggtitle(names(df)[20])



ggplot(df,aes(Index,get(names(df)[21]),col = Ubicacion)) +
        scale_color_discrete(name = "Ubicación") +
        geom_point(size = 4) +
        ylab(names(df)[21]) + 
        ggtitle(names(df)[21])

ggplot(df,aes(Index,get(names(df)[22]),col = Ubicacion)) +
        scale_color_discrete(name = "Ubicación") +
        geom_point(size = 4) +
        ylab(names(df)[22]) + 
        ggtitle(names(df)[22])

ggplot(df,aes(Index,get(names(df)[23]),col = Ubicacion)) +
        scale_color_discrete(name = "Ubicación") +
        geom_point(size = 4) +
        ylab(names(df)[23]) + 
        ggtitle(names(df)[23])

ggplot(df,aes(Index,get(names(df)[24]),col = Ubicacion)) +
        scale_color_discrete(name = "Ubicación") +
        geom_point(size = 4) +
        ylab(names(df)[24]) + 
        ggtitle(names(df)[24])

ggplot(df,aes(Index,get(names(df)[25]),col = Ubicacion)) +
        scale_color_discrete(name = "Ubicación") +
        geom_point(size = 4) +
        ylab(names(df)[25]) + 
        ggtitle(names(df)[25])

ggplot(df,aes(Index,get(names(df)[26]),col = Ubicacion)) +
        scale_color_discrete(name = "Ubicación") +
        geom_point(size = 4) +
        ylab(names(df)[26]) + 
        ggtitle(names(df)[26])

ggplot(df,aes(Index,get(names(df)[27]),col = Ubicacion)) +
        scale_color_discrete(name = "Ubicación") +
        geom_point(size = 4) +
        ylab(names(df)[27]) + 
        ggtitle(names(df)[27])

ggplot(df,aes(Index,get(names(df)[28]),col = Ubicacion)) +
        scale_color_discrete(name = "Ubicación") +
        geom_point(size = 4) +
        ylab(names(df)[28]) + 
        ggtitle(names(df)[28])

ggplot(df,aes(Index,get(names(df)[29]),col = Ubicacion)) +
        scale_color_discrete(name = "Ubicación") +
        geom_point(size = 4) +
        ylab(names(df)[29]) + 
        ggtitle(names(df)[29])

ggplot(df,aes(Index,get(names(df)[30]),col = Ubicacion)) +
        scale_color_discrete(name = "Ubicación") +
        geom_point(size = 4) +
        ylab(names(df)[30]) + 
        ggtitle(names(df)[30])



ggplot(df,aes(Index,get(names(df)[31]),col = Ubicacion)) +
        scale_color_discrete(name = "Ubicación") +
        geom_point(size = 4) +
        ylab(names(df)[31]) + 
        ggtitle(names(df)[31])

ggplot(df,aes(Index,get(names(df)[32]),col = Ubicacion)) +
        scale_color_discrete(name = "Ubicación") +
        geom_point(size = 4) +
        ylab(names(df)[32]) + 
        ggtitle(names(df)[32])

ggplot(df,aes(Index,get(names(df)[33]),col = Ubicacion)) +
        scale_color_discrete(name = "Ubicación") +
        geom_point(size = 4) +
        ylab(names(df)[33]) + 
        ggtitle(names(df)[33])

ggplot(df,aes(Index,get(names(df)[34]),col = Ubicacion)) +
        scale_color_discrete(name = "Ubicación") +
        geom_point(size = 4) +
        ylab(names(df)[34]) + 
        ggtitle(names(df)[34])

ggplot(df,aes(Index,get(names(df)[35]),col = Ubicacion)) +
        scale_color_discrete(name = "Ubicación") +
        geom_point(size = 4) +
        ylab(names(df)[35]) + 
        ggtitle(names(df)[35])

ggplot(df,aes(Index,get(names(df)[36]),col = Ubicacion)) +
        scale_color_discrete(name = "Ubicación") +
        geom_point(size = 4) +
        ylab(names(df)[36]) + 
        ggtitle(names(df)[36])

ggplot(df,aes(Index,get(names(df)[37]),col = Ubicacion)) +
        scale_color_discrete(name = "Ubicación") +
        geom_point(size = 4) +
        ylab(names(df)[37]) + 
        ggtitle(names(df)[37])

ggplot(df,aes(Index,get(names(df)[38]),col = Ubicacion)) +
        scale_color_discrete(name = "Ubicación") +
        geom_point(size = 4) +
        ylab(names(df)[38]) + 
        ggtitle(names(df)[38])

ggplot(df,aes(Index,get(names(df)[39]),col = Ubicacion)) +
        scale_color_discrete(name = "Ubicación") +
        geom_point(size = 4) +
        ylab(names(df)[39]) + 
        ggtitle(names(df)[39])

ggplot(df,aes(Index,get(names(df)[40]),col = Ubicacion)) +
        scale_color_discrete(name = "Ubicación") +
        geom_point(size = 4) +
        ylab(names(df)[40]) + 
        ggtitle(names(df)[40])



ggplot(df,aes(Index,get(names(df)[41]),col = Ubicacion)) +
        scale_color_discrete(name = "Ubicación") +
        geom_point(size = 4) +
        ylab(names(df)[41]) + 
        ggtitle(names(df)[41])

ggplot(df,aes(Index,get(names(df)[42]),col = Ubicacion)) +
        scale_color_discrete(name = "Ubicación") +
        geom_point(size = 4) +
        ylab(names(df)[42]) + 
        ggtitle(names(df)[42])

ggplot(df,aes(Index,get(names(df)[43]),col = Ubicacion)) +
        scale_color_discrete(name = "Ubicación") +
        geom_point(size = 4) +
        ylab(names(df)[43]) + 
        ggtitle(names(df)[43])

ggplot(df,aes(Index,get(names(df)[44]),col = Ubicacion)) +
        scale_color_discrete(name = "Ubicación") +
        geom_point(size = 4) +
        ylab(names(df)[44]) + 
        ggtitle(names(df)[44])

ggplot(df,aes(Index,get(names(df)[45]),col = Ubicacion)) +
        scale_color_discrete(name = "Ubicación") +
        geom_point(size = 4) +
        ylab(names(df)[45]) + 
        ggtitle(names(df)[45])

ggplot(df,aes(Index,get(names(df)[46]),col = Ubicacion)) +
        scale_color_discrete(name = "Ubicación") +
        geom_point(size = 4) +
        ylab(names(df)[46]) + 
        ggtitle(names(df)[46])

ggplot(df,aes(Index,get(names(df)[47]),col = Ubicacion)) +
        scale_color_discrete(name = "Ubicación") +
        geom_point(size = 4) +
        ylab(names(df)[47]) + 
        ggtitle(names(df)[47])

ggplot(df,aes(Index,get(names(df)[48]),col = Ubicacion)) +
        scale_color_discrete(name = "Ubicación") +
        geom_point(size = 4) +
        ylab(names(df)[48]) + 
        ggtitle(names(df)[48])

ggplot(df,aes(Index,get(names(df)[49]),col = Ubicacion)) +
        scale_color_discrete(name = "Ubicación") +
        geom_point(size = 4) +
        ylab(names(df)[49]) + 
        ggtitle(names(df)[49])

ggplot(df,aes(Index,get(names(df)[50]),col = Ubicacion)) +
        scale_color_discrete(name = "Ubicación") +
        geom_point(size = 4) +
        ylab(names(df)[50]) + 
        ggtitle(names(df)[50])

ggplot(df,aes(Index,get(names(df)[51]),col = Ubicacion)) +
        scale_color_discrete(name = "Ubicación") +
        geom_point(size = 4) +
        ylab(names(df)[51]) + 
        ggtitle(names(df)[51])

```

```{r plots4}

#Eliminando 
df <- df[,-c(2:51)]

ggplot(df,aes(Index,get(names(df)[2]),col = Ubicacion)) +
        scale_color_discrete(name = "Ubicación") +
        geom_point(size = 4) +
        ylab(names(df)[2]) + 
        ggtitle(names(df)[2])

ggplot(df,aes(Index,get(names(df)[3]),col = Ubicacion)) +
        scale_color_discrete(name = "Ubicación") +
        geom_point(size = 4) +
        ylab(names(df)[3]) + 
        ggtitle(names(df)[3])

ggplot(df,aes(Index,get(names(df)[4]),col = Ubicacion)) +
        scale_color_discrete(name = "Ubicación") +
        geom_point(size = 4) +
        ylab(names(df)[4]) + 
        ggtitle(names(df)[4])

ggplot(df,aes(Index,get(names(df)[5]),col = Ubicacion)) +
        scale_color_discrete(name = "Ubicación") +
        geom_point(size = 4) +
        ylab(names(df)[5]) + 
        ggtitle(names(df)[5])

ggplot(df,aes(Index,get(names(df)[6]),col = Ubicacion)) +
        scale_color_discrete(name = "Ubicación") +
        geom_point(size = 4) +
        ylab(names(df)[6]) + 
        ggtitle(names(df)[6])

ggplot(df,aes(Index,get(names(df)[7]),col = Ubicacion)) +
        scale_color_discrete(name = "Ubicación") +
        geom_point(size = 4) +
        ylab(names(df)[7]) + 
        ggtitle(names(df)[7])

ggplot(df,aes(Index,get(names(df)[8]),col = Ubicacion)) +
        scale_color_discrete(name = "Ubicación") +
        geom_point(size = 4) +
        ylab(names(df)[8]) + 
        ggtitle(names(df)[8])

ggplot(df,aes(Index,get(names(df)[9]),col = Ubicacion)) +
        scale_color_discrete(name = "Ubicación") +
        geom_point(size = 4) +
        ylab(names(df)[9]) + 
        ggtitle(names(df)[9])

ggplot(df,aes(Index,get(names(df)[10]),col = Ubicacion)) +
        scale_color_discrete(name = "Ubicación") +
        geom_point(size = 4) +
        ylab(names(df)[10]) + 
        ggtitle(names(df)[10])



ggplot(df,aes(Index,get(names(df)[11]),col = Ubicacion)) +
        scale_color_discrete(name = "Ubicación") +
        geom_point(size = 4) +
        ylab(names(df)[11]) + 
        ggtitle(names(df)[11])

ggplot(df,aes(Index,get(names(df)[12]),col = Ubicacion)) +
        scale_color_discrete(name = "Ubicación") +
        geom_point(size = 4) +
        ylab(names(df)[12]) + 
        ggtitle(names(df)[12])

ggplot(df,aes(Index,get(names(df)[13]),col = Ubicacion)) +
        scale_color_discrete(name = "Ubicación") +
        geom_point(size = 4) +
        ylab(names(df)[13]) + 
        ggtitle(names(df)[13])

ggplot(df,aes(Index,get(names(df)[14]),col = Ubicacion)) +
        scale_color_discrete(name = "Ubicación") +
        geom_point(size = 4) +
        ylab(names(df)[14]) + 
        ggtitle(names(df)[14])

ggplot(df,aes(Index,get(names(df)[15]),col = Ubicacion)) +
        scale_color_discrete(name = "Ubicación") +
        geom_point(size = 4) +
        ylab(names(df)[15]) + 
        ggtitle(names(df)[15])

ggplot(df,aes(Index,get(names(df)[16]),col = Ubicacion)) +
        scale_color_discrete(name = "Ubicación") +
        geom_point(size = 4) +
        ylab(names(df)[16]) + 
        ggtitle(names(df)[16])

ggplot(df,aes(Index,get(names(df)[17]),col = Ubicacion)) +
        scale_color_discrete(name = "Ubicación") +
        geom_point(size = 4) +
        ylab(names(df)[17]) + 
        ggtitle(names(df)[17])

ggplot(df,aes(Index,get(names(df)[18]),col = Ubicacion)) +
        scale_color_discrete(name = "Ubicación") +
        geom_point(size = 4) +
        ylab(names(df)[18]) + 
        ggtitle(names(df)[18])

ggplot(df,aes(Index,get(names(df)[19]),col = Ubicacion)) +
        scale_color_discrete(name = "Ubicación") +
        geom_point(size = 4) +
        ylab(names(df)[19]) + 
        ggtitle(names(df)[19])

ggplot(df,aes(Index,get(names(df)[20]),col = Ubicacion)) +
        scale_color_discrete(name = "Ubicación") +
        geom_point(size = 4) +
        ylab(names(df)[20]) + 
        ggtitle(names(df)[20])



ggplot(df,aes(Index,get(names(df)[21]),col = Ubicacion)) +
        scale_color_discrete(name = "Ubicación") +
        geom_point(size = 4) +
        ylab(names(df)[21]) + 
        ggtitle(names(df)[21])

ggplot(df,aes(Index,get(names(df)[22]),col = Ubicacion)) +
        scale_color_discrete(name = "Ubicación") +
        geom_point(size = 4) +
        ylab(names(df)[22]) + 
        ggtitle(names(df)[22])

ggplot(df,aes(Index,get(names(df)[23]),col = Ubicacion)) +
        scale_color_discrete(name = "Ubicación") +
        geom_point(size = 4) +
        ylab(names(df)[23]) + 
        ggtitle(names(df)[23])

ggplot(df,aes(Index,get(names(df)[24]),col = Ubicacion)) +
        scale_color_discrete(name = "Ubicación") +
        geom_point(size = 4) +
        ylab(names(df)[24]) + 
        ggtitle(names(df)[24])

ggplot(df,aes(Index,get(names(df)[25]),col = Ubicacion)) +
        scale_color_discrete(name = "Ubicación") +
        geom_point(size = 4) +
        ylab(names(df)[25]) + 
        ggtitle(names(df)[25])

ggplot(df,aes(Index,get(names(df)[26]),col = Ubicacion)) +
        scale_color_discrete(name = "Ubicación") +
        geom_point(size = 4) +
        ylab(names(df)[26]) + 
        ggtitle(names(df)[26])

ggplot(df,aes(Index,get(names(df)[27]),col = Ubicacion)) +
        scale_color_discrete(name = "Ubicación") +
        geom_point(size = 4) +
        ylab(names(df)[27]) + 
        ggtitle(names(df)[27])

ggplot(df,aes(Index,get(names(df)[28]),col = Ubicacion)) +
        scale_color_discrete(name = "Ubicación") +
        geom_point(size = 4) +
        ylab(names(df)[28]) + 
        ggtitle(names(df)[28])

ggplot(df,aes(Index,get(names(df)[29]),col = Ubicacion)) +
        scale_color_discrete(name = "Ubicación") +
        geom_point(size = 4) +
        ylab(names(df)[29]) + 
        ggtitle(names(df)[29])

ggplot(df,aes(Index,get(names(df)[30]),col = Ubicacion)) +
        scale_color_discrete(name = "Ubicación") +
        geom_point(size = 4) +
        ylab(names(df)[30]) + 
        ggtitle(names(df)[30])



ggplot(df,aes(Index,get(names(df)[31]),col = Ubicacion)) +
        scale_color_discrete(name = "Ubicación") +
        geom_point(size = 4) +
        ylab(names(df)[31]) + 
        ggtitle(names(df)[31])

ggplot(df,aes(Index,get(names(df)[32]),col = Ubicacion)) +
        scale_color_discrete(name = "Ubicación") +
        geom_point(size = 4) +
        ylab(names(df)[32]) + 
        ggtitle(names(df)[32])

ggplot(df,aes(Index,get(names(df)[33]),col = Ubicacion)) +
        scale_color_discrete(name = "Ubicación") +
        geom_point(size = 4) +
        ylab(names(df)[33]) + 
        ggtitle(names(df)[33])

ggplot(df,aes(Index,get(names(df)[34]),col = Ubicacion)) +
        scale_color_discrete(name = "Ubicación") +
        geom_point(size = 4) +
        ylab(names(df)[34]) + 
        ggtitle(names(df)[34])

ggplot(df,aes(Index,get(names(df)[35]),col = Ubicacion)) +
        scale_color_discrete(name = "Ubicación") +
        geom_point(size = 4) +
        ylab(names(df)[35]) + 
        ggtitle(names(df)[35])

ggplot(df,aes(Index,get(names(df)[36]),col = Ubicacion)) +
        scale_color_discrete(name = "Ubicación") +
        geom_point(size = 4) +
        ylab(names(df)[36]) + 
        ggtitle(names(df)[36])

ggplot(df,aes(Index,get(names(df)[37]),col = Ubicacion)) +
        scale_color_discrete(name = "Ubicación") +
        geom_point(size = 4) +
        ylab(names(df)[37]) + 
        ggtitle(names(df)[37])

ggplot(df,aes(Index,get(names(df)[38]),col = Ubicacion)) +
        scale_color_discrete(name = "Ubicación") +
        geom_point(size = 4) +
        ylab(names(df)[38]) + 
        ggtitle(names(df)[38])

ggplot(df,aes(Index,get(names(df)[39]),col = Ubicacion)) +
        scale_color_discrete(name = "Ubicación") +
        geom_point(size = 4) +
        ylab(names(df)[39]) + 
        ggtitle(names(df)[39])

ggplot(df,aes(Index,get(names(df)[40]),col = Ubicacion)) +
        scale_color_discrete(name = "Ubicación") +
        geom_point(size = 4) +
        ylab(names(df)[40]) + 
        ggtitle(names(df)[40])



ggplot(df,aes(Index,get(names(df)[41]),col = Ubicacion)) +
        scale_color_discrete(name = "Ubicación") +
        geom_point(size = 4) +
        ylab(names(df)[41]) + 
        ggtitle(names(df)[41])

ggplot(df,aes(Index,get(names(df)[42]),col = Ubicacion)) +
        scale_color_discrete(name = "Ubicación") +
        geom_point(size = 4) +
        ylab(names(df)[42]) + 
        ggtitle(names(df)[42])

ggplot(df,aes(Index,get(names(df)[43]),col = Ubicacion)) +
        scale_color_discrete(name = "Ubicación") +
        geom_point(size = 4) +
        ylab(names(df)[43]) + 
        ggtitle(names(df)[43])

ggplot(df,aes(Index,get(names(df)[44]),col = Ubicacion)) +
        scale_color_discrete(name = "Ubicación") +
        geom_point(size = 4) +
        ylab(names(df)[44]) + 
        ggtitle(names(df)[44])

ggplot(df,aes(Index,get(names(df)[45]),col = Ubicacion)) +
        scale_color_discrete(name = "Ubicación") +
        geom_point(size = 4) +
        ylab(names(df)[45]) + 
        ggtitle(names(df)[45])

ggplot(df,aes(Index,get(names(df)[46]),col = Ubicacion)) +
        scale_color_discrete(name = "Ubicación") +
        geom_point(size = 4) +
        ylab(names(df)[46]) + 
        ggtitle(names(df)[46])

ggplot(df,aes(Index,get(names(df)[47]),col = Ubicacion)) +
        scale_color_discrete(name = "Ubicación") +
        geom_point(size = 4) +
        ylab(names(df)[47]) + 
        ggtitle(names(df)[47])

ggplot(df,aes(Index,get(names(df)[48]),col = Ubicacion)) +
        scale_color_discrete(name = "Ubicación") +
        geom_point(size = 4) +
        ylab(names(df)[48]) + 
        ggtitle(names(df)[48])

ggplot(df,aes(Index,get(names(df)[49]),col = Ubicacion)) +
        scale_color_discrete(name = "Ubicación") +
        geom_point(size = 4) +
        ylab(names(df)[49]) + 
        ggtitle(names(df)[49])

ggplot(df,aes(Index,get(names(df)[50]),col = Ubicacion)) +
        scale_color_discrete(name = "Ubicación") +
        geom_point(size = 4) +
        ylab(names(df)[50]) + 
        ggtitle(names(df)[50])

ggplot(df,aes(Index,get(names(df)[51]),col = Ubicacion)) +
        scale_color_discrete(name = "Ubicación") +
        geom_point(size = 4) +
        ylab(names(df)[51]) + 
        ggtitle(names(df)[51])

```

```{r plots5}

#Eliminando 
df <- df[,-c(2:51)]

ggplot(df,aes(Index,get(names(df)[2]),col = Ubicacion)) +
        scale_color_discrete(name = "Ubicación") +
        geom_point(size = 4) +
        ylab(names(df)[2]) + 
        ggtitle(names(df)[2])

ggplot(df,aes(Index,get(names(df)[3]),col = Ubicacion)) +
        scale_color_discrete(name = "Ubicación") +
        geom_point(size = 4) +
        ylab(names(df)[3]) + 
        ggtitle(names(df)[3])

ggplot(df,aes(Index,get(names(df)[4]),col = Ubicacion)) +
        scale_color_discrete(name = "Ubicación") +
        geom_point(size = 4) +
        ylab(names(df)[4]) + 
        ggtitle(names(df)[4])

ggplot(df,aes(Index,get(names(df)[5]),col = Ubicacion)) +
        scale_color_discrete(name = "Ubicación") +
        geom_point(size = 4) +
        ylab(names(df)[5]) + 
        ggtitle(names(df)[5])

ggplot(df,aes(Index,get(names(df)[6]),col = Ubicacion)) +
        scale_color_discrete(name = "Ubicación") +
        geom_point(size = 4) +
        ylab(names(df)[6]) + 
        ggtitle(names(df)[6])

ggplot(df,aes(Index,get(names(df)[7]),col = Ubicacion)) +
        scale_color_discrete(name = "Ubicación") +
        geom_point(size = 4) +
        ylab(names(df)[7]) + 
        ggtitle(names(df)[7])

ggplot(df,aes(Index,get(names(df)[8]),col = Ubicacion)) +
        scale_color_discrete(name = "Ubicación") +
        geom_point(size = 4) +
        ylab(names(df)[8]) + 
        ggtitle(names(df)[8])

ggplot(df,aes(Index,get(names(df)[9]),col = Ubicacion)) +
        scale_color_discrete(name = "Ubicación") +
        geom_point(size = 4) +
        ylab(names(df)[9]) + 
        ggtitle(names(df)[9])

ggplot(df,aes(Index,get(names(df)[10]),col = Ubicacion)) +
        scale_color_discrete(name = "Ubicación") +
        geom_point(size = 4) +
        ylab(names(df)[10]) + 
        ggtitle(names(df)[10])



ggplot(df,aes(Index,get(names(df)[11]),col = Ubicacion)) +
        scale_color_discrete(name = "Ubicación") +
        geom_point(size = 4) +
        ylab(names(df)[11]) + 
        ggtitle(names(df)[11])

ggplot(df,aes(Index,get(names(df)[12]),col = Ubicacion)) +
        scale_color_discrete(name = "Ubicación") +
        geom_point(size = 4) +
        ylab(names(df)[12]) + 
        ggtitle(names(df)[12])

ggplot(df,aes(Index,get(names(df)[13]),col = Ubicacion)) +
        scale_color_discrete(name = "Ubicación") +
        geom_point(size = 4) +
        ylab(names(df)[13]) + 
        ggtitle(names(df)[13])

ggplot(df,aes(Index,get(names(df)[14]),col = Ubicacion)) +
        scale_color_discrete(name = "Ubicación") +
        geom_point(size = 4) +
        ylab(names(df)[14]) + 
        ggtitle(names(df)[14])

ggplot(df,aes(Index,get(names(df)[15]),col = Ubicacion)) +
        scale_color_discrete(name = "Ubicación") +
        geom_point(size = 4) +
        ylab(names(df)[15]) + 
        ggtitle(names(df)[15])

ggplot(df,aes(Index,get(names(df)[16]),col = Ubicacion)) +
        scale_color_discrete(name = "Ubicación") +
        geom_point(size = 4) +
        ylab(names(df)[16]) + 
        ggtitle(names(df)[16])

ggplot(df,aes(Index,get(names(df)[17]),col = Ubicacion)) +
        scale_color_discrete(name = "Ubicación") +
        geom_point(size = 4) +
        ylab(names(df)[17]) + 
        ggtitle(names(df)[17])

ggplot(df,aes(Index,get(names(df)[18]),col = Ubicacion)) +
        scale_color_discrete(name = "Ubicación") +
        geom_point(size = 4) +
        ylab(names(df)[18]) + 
        ggtitle(names(df)[18])

ggplot(df,aes(Index,get(names(df)[19]),col = Ubicacion)) +
        scale_color_discrete(name = "Ubicación") +
        geom_point(size = 4) +
        ylab(names(df)[19]) + 
        ggtitle(names(df)[19])

ggplot(df,aes(Index,get(names(df)[20]),col = Ubicacion)) +
        scale_color_discrete(name = "Ubicación") +
        geom_point(size = 4) +
        ylab(names(df)[20]) + 
        ggtitle(names(df)[20])



ggplot(df,aes(Index,get(names(df)[21]),col = Ubicacion)) +
        scale_color_discrete(name = "Ubicación") +
        geom_point(size = 4) +
        ylab(names(df)[21]) + 
        ggtitle(names(df)[21])

ggplot(df,aes(Index,get(names(df)[22]),col = Ubicacion)) +
        scale_color_discrete(name = "Ubicación") +
        geom_point(size = 4) +
        ylab(names(df)[22]) + 
        ggtitle(names(df)[22])

ggplot(df,aes(Index,get(names(df)[23]),col = Ubicacion)) +
        scale_color_discrete(name = "Ubicación") +
        geom_point(size = 4) +
        ylab(names(df)[23]) + 
        ggtitle(names(df)[23])

ggplot(df,aes(Index,get(names(df)[24]),col = Ubicacion)) +
        scale_color_discrete(name = "Ubicación") +
        geom_point(size = 4) +
        ylab(names(df)[24]) + 
        ggtitle(names(df)[24])

ggplot(df,aes(Index,get(names(df)[25]),col = Ubicacion)) +
        scale_color_discrete(name = "Ubicación") +
        geom_point(size = 4) +
        ylab(names(df)[25]) + 
        ggtitle(names(df)[25])

ggplot(df,aes(Index,get(names(df)[26]),col = Ubicacion)) +
        scale_color_discrete(name = "Ubicación") +
        geom_point(size = 4) +
        ylab(names(df)[26]) + 
        ggtitle(names(df)[26])

ggplot(df,aes(Index,get(names(df)[27]),col = Ubicacion)) +
        scale_color_discrete(name = "Ubicación") +
        geom_point(size = 4) +
        ylab(names(df)[27]) + 
        ggtitle(names(df)[27])

ggplot(df,aes(Index,get(names(df)[28]),col = Ubicacion)) +
        scale_color_discrete(name = "Ubicación") +
        geom_point(size = 4) +
        ylab(names(df)[28]) + 
        ggtitle(names(df)[28])

ggplot(df,aes(Index,get(names(df)[29]),col = Ubicacion)) +
        scale_color_discrete(name = "Ubicación") +
        geom_point(size = 4) +
        ylab(names(df)[29]) + 
        ggtitle(names(df)[29])

ggplot(df,aes(Index,get(names(df)[30]),col = Ubicacion)) +
        scale_color_discrete(name = "Ubicación") +
        geom_point(size = 4) +
        ylab(names(df)[30]) + 
        ggtitle(names(df)[30])



ggplot(df,aes(Index,get(names(df)[31]),col = Ubicacion)) +
        scale_color_discrete(name = "Ubicación") +
        geom_point(size = 4) +
        ylab(names(df)[31]) + 
        ggtitle(names(df)[31])

ggplot(df,aes(Index,get(names(df)[32]),col = Ubicacion)) +
        scale_color_discrete(name = "Ubicación") +
        geom_point(size = 4) +
        ylab(names(df)[32]) + 
        ggtitle(names(df)[32])

ggplot(df,aes(Index,get(names(df)[33]),col = Ubicacion)) +
        scale_color_discrete(name = "Ubicación") +
        geom_point(size = 4) +
        ylab(names(df)[33]) + 
        ggtitle(names(df)[33])

ggplot(df,aes(Index,get(names(df)[34]),col = Ubicacion)) +
        scale_color_discrete(name = "Ubicación") +
        geom_point(size = 4) +
        ylab(names(df)[34]) + 
        ggtitle(names(df)[34])

ggplot(df,aes(Index,get(names(df)[35]),col = Ubicacion)) +
        scale_color_discrete(name = "Ubicación") +
        geom_point(size = 4) +
        ylab(names(df)[35]) + 
        ggtitle(names(df)[35])

ggplot(df,aes(Index,get(names(df)[36]),col = Ubicacion)) +
        scale_color_discrete(name = "Ubicación") +
        geom_point(size = 4) +
        ylab(names(df)[36]) + 
        ggtitle(names(df)[36])

ggplot(df,aes(Index,get(names(df)[37]),col = Ubicacion)) +
        scale_color_discrete(name = "Ubicación") +
        geom_point(size = 4) +
        ylab(names(df)[37]) + 
        ggtitle(names(df)[37])

ggplot(df,aes(Index,get(names(df)[38]),col = Ubicacion)) +
        scale_color_discrete(name = "Ubicación") +
        geom_point(size = 4) +
        ylab(names(df)[38]) + 
        ggtitle(names(df)[38])

ggplot(df,aes(Index,get(names(df)[39]),col = Ubicacion)) +
        scale_color_discrete(name = "Ubicación") +
        geom_point(size = 4) +
        ylab(names(df)[39]) + 
        ggtitle(names(df)[39])

ggplot(df,aes(Index,get(names(df)[40]),col = Ubicacion)) +
        scale_color_discrete(name = "Ubicación") +
        geom_point(size = 4) +
        ylab(names(df)[40]) + 
        ggtitle(names(df)[40])



ggplot(df,aes(Index,get(names(df)[41]),col = Ubicacion)) +
        scale_color_discrete(name = "Ubicación") +
        geom_point(size = 4) +
        ylab(names(df)[41]) + 
        ggtitle(names(df)[41])

ggplot(df,aes(Index,get(names(df)[42]),col = Ubicacion)) +
        scale_color_discrete(name = "Ubicación") +
        geom_point(size = 4) +
        ylab(names(df)[42]) + 
        ggtitle(names(df)[42])

ggplot(df,aes(Index,get(names(df)[43]),col = Ubicacion)) +
        scale_color_discrete(name = "Ubicación") +
        geom_point(size = 4) +
        ylab(names(df)[43]) + 
        ggtitle(names(df)[43])

ggplot(df,aes(Index,get(names(df)[44]),col = Ubicacion)) +
        scale_color_discrete(name = "Ubicación") +
        geom_point(size = 4) +
        ylab(names(df)[44]) + 
        ggtitle(names(df)[44])

ggplot(df,aes(Index,get(names(df)[45]),col = Ubicacion)) +
        scale_color_discrete(name = "Ubicación") +
        geom_point(size = 4) +
        ylab(names(df)[45]) + 
        ggtitle(names(df)[45])

ggplot(df,aes(Index,get(names(df)[46]),col = Ubicacion)) +
        scale_color_discrete(name = "Ubicación") +
        geom_point(size = 4) +
        ylab(names(df)[46]) + 
        ggtitle(names(df)[46])

ggplot(df,aes(Index,get(names(df)[47]),col = Ubicacion)) +
        scale_color_discrete(name = "Ubicación") +
        geom_point(size = 4) +
        ylab(names(df)[47]) + 
        ggtitle(names(df)[47])

ggplot(df,aes(Index,get(names(df)[48]),col = Ubicacion)) +
        scale_color_discrete(name = "Ubicación") +
        geom_point(size = 4) +
        ylab(names(df)[48]) + 
        ggtitle(names(df)[48])

ggplot(df,aes(Index,get(names(df)[49]),col = Ubicacion)) +
        scale_color_discrete(name = "Ubicación") +
        geom_point(size = 4) +
        ylab(names(df)[49]) + 
        ggtitle(names(df)[49])

ggplot(df,aes(Index,get(names(df)[50]),col = Ubicacion)) +
        scale_color_discrete(name = "Ubicación") +
        geom_point(size = 4) +
        ylab(names(df)[50]) + 
        ggtitle(names(df)[50])

ggplot(df,aes(Index,get(names(df)[51]),col = Ubicacion)) +
        scale_color_discrete(name = "Ubicación") +
        geom_point(size = 4) +
        ylab(names(df)[51]) + 
        ggtitle(names(df)[51])

```

```{r plots6}

#Eliminando 
df <- df[,-c(2:51)]

ggplot(df,aes(Index,get(names(df)[2]),col = Ubicacion)) +
        scale_color_discrete(name = "Ubicación") +
        geom_point(size = 4) +
        ylab(names(df)[2]) + 
        ggtitle(names(df)[2])

ggplot(df,aes(Index,get(names(df)[3]),col = Ubicacion)) +
        scale_color_discrete(name = "Ubicación") +
        geom_point(size = 4) +
        ylab(names(df)[3]) + 
        ggtitle(names(df)[3])

ggplot(df,aes(Index,get(names(df)[4]),col = Ubicacion)) +
        scale_color_discrete(name = "Ubicación") +
        geom_point(size = 4) +
        ylab(names(df)[4]) + 
        ggtitle(names(df)[4])

ggplot(df,aes(Index,get(names(df)[5]),col = Ubicacion)) +
        scale_color_discrete(name = "Ubicación") +
        geom_point(size = 4) +
        ylab(names(df)[5]) + 
        ggtitle(names(df)[5])

ggplot(df,aes(Index,get(names(df)[6]),col = Ubicacion)) +
        scale_color_discrete(name = "Ubicación") +
        geom_point(size = 4) +
        ylab(names(df)[6]) + 
        ggtitle(names(df)[6])

ggplot(df,aes(Index,get(names(df)[7]),col = Ubicacion)) +
        scale_color_discrete(name = "Ubicación") +
        geom_point(size = 4) +
        ylab(names(df)[7]) + 
        ggtitle(names(df)[7])

ggplot(df,aes(Index,get(names(df)[8]),col = Ubicacion)) +
        scale_color_discrete(name = "Ubicación") +
        geom_point(size = 4) +
        ylab(names(df)[8]) + 
        ggtitle(names(df)[8])

ggplot(df,aes(Index,get(names(df)[9]),col = Ubicacion)) +
        scale_color_discrete(name = "Ubicación") +
        geom_point(size = 4) +
        ylab(names(df)[9]) + 
        ggtitle(names(df)[9])

ggplot(df,aes(Index,get(names(df)[10]),col = Ubicacion)) +
        scale_color_discrete(name = "Ubicación") +
        geom_point(size = 4) +
        ylab(names(df)[10]) + 
        ggtitle(names(df)[10])



ggplot(df,aes(Index,get(names(df)[11]),col = Ubicacion)) +
        scale_color_discrete(name = "Ubicación") +
        geom_point(size = 4) +
        ylab(names(df)[11]) + 
        ggtitle(names(df)[11])

ggplot(df,aes(Index,get(names(df)[12]),col = Ubicacion)) +
        scale_color_discrete(name = "Ubicación") +
        geom_point(size = 4) +
        ylab(names(df)[12]) + 
        ggtitle(names(df)[12])

ggplot(df,aes(Index,get(names(df)[13]),col = Ubicacion)) +
        scale_color_discrete(name = "Ubicación") +
        geom_point(size = 4) +
        ylab(names(df)[13]) + 
        ggtitle(names(df)[13])

ggplot(df,aes(Index,get(names(df)[14]),col = Ubicacion)) +
        scale_color_discrete(name = "Ubicación") +
        geom_point(size = 4) +
        ylab(names(df)[14]) + 
        ggtitle(names(df)[14])

ggplot(df,aes(Index,get(names(df)[15]),col = Ubicacion)) +
        scale_color_discrete(name = "Ubicación") +
        geom_point(size = 4) +
        ylab(names(df)[15]) + 
        ggtitle(names(df)[15])

ggplot(df,aes(Index,get(names(df)[16]),col = Ubicacion)) +
        scale_color_discrete(name = "Ubicación") +
        geom_point(size = 4) +
        ylab(names(df)[16]) + 
        ggtitle(names(df)[16])

ggplot(df,aes(Index,get(names(df)[17]),col = Ubicacion)) +
        scale_color_discrete(name = "Ubicación") +
        geom_point(size = 4) +
        ylab(names(df)[17]) + 
        ggtitle(names(df)[17])

ggplot(df,aes(Index,get(names(df)[18]),col = Ubicacion)) +
        scale_color_discrete(name = "Ubicación") +
        geom_point(size = 4) +
        ylab(names(df)[18]) + 
        ggtitle(names(df)[18])

ggplot(df,aes(Index,get(names(df)[19]),col = Ubicacion)) +
        scale_color_discrete(name = "Ubicación") +
        geom_point(size = 4) +
        ylab(names(df)[19]) + 
        ggtitle(names(df)[19])

ggplot(df,aes(Index,get(names(df)[20]),col = Ubicacion)) +
        scale_color_discrete(name = "Ubicación") +
        geom_point(size = 4) +
        ylab(names(df)[20]) + 
        ggtitle(names(df)[20])



ggplot(df,aes(Index,get(names(df)[21]),col = Ubicacion)) +
        scale_color_discrete(name = "Ubicación") +
        geom_point(size = 4) +
        ylab(names(df)[21]) + 
        ggtitle(names(df)[21])

ggplot(df,aes(Index,get(names(df)[22]),col = Ubicacion)) +
        scale_color_discrete(name = "Ubicación") +
        geom_point(size = 4) +
        ylab(names(df)[22]) + 
        ggtitle(names(df)[22])

ggplot(df,aes(Index,get(names(df)[23]),col = Ubicacion)) +
        scale_color_discrete(name = "Ubicación") +
        geom_point(size = 4) +
        ylab(names(df)[23]) + 
        ggtitle(names(df)[23])

ggplot(df,aes(Index,get(names(df)[24]),col = Ubicacion)) +
        scale_color_discrete(name = "Ubicación") +
        geom_point(size = 4) +
        ylab(names(df)[24]) + 
        ggtitle(names(df)[24])

ggplot(df,aes(Index,get(names(df)[25]),col = Ubicacion)) +
        scale_color_discrete(name = "Ubicación") +
        geom_point(size = 4) +
        ylab(names(df)[25]) + 
        ggtitle(names(df)[25])

ggplot(df,aes(Index,get(names(df)[26]),col = Ubicacion)) +
        scale_color_discrete(name = "Ubicación") +
        geom_point(size = 4) +
        ylab(names(df)[26]) + 
        ggtitle(names(df)[26])

ggplot(df,aes(Index,get(names(df)[27]),col = Ubicacion)) +
        scale_color_discrete(name = "Ubicación") +
        geom_point(size = 4) +
        ylab(names(df)[27]) + 
        ggtitle(names(df)[27])

ggplot(df,aes(Index,get(names(df)[28]),col = Ubicacion)) +
        scale_color_discrete(name = "Ubicación") +
        geom_point(size = 4) +
        ylab(names(df)[28]) + 
        ggtitle(names(df)[28])

ggplot(df,aes(Index,get(names(df)[29]),col = Ubicacion)) +
        scale_color_discrete(name = "Ubicación") +
        geom_point(size = 4) +
        ylab(names(df)[29]) + 
        ggtitle(names(df)[29])

ggplot(df,aes(Index,get(names(df)[30]),col = Ubicacion)) +
        scale_color_discrete(name = "Ubicación") +
        geom_point(size = 4) +
        ylab(names(df)[30]) + 
        ggtitle(names(df)[30])



ggplot(df,aes(Index,get(names(df)[31]),col = Ubicacion)) +
        scale_color_discrete(name = "Ubicación") +
        geom_point(size = 4) +
        ylab(names(df)[31]) + 
        ggtitle(names(df)[31])

ggplot(df,aes(Index,get(names(df)[32]),col = Ubicacion)) +
        scale_color_discrete(name = "Ubicación") +
        geom_point(size = 4) +
        ylab(names(df)[32]) + 
        ggtitle(names(df)[32])

ggplot(df,aes(Index,get(names(df)[33]),col = Ubicacion)) +
        scale_color_discrete(name = "Ubicación") +
        geom_point(size = 4) +
        ylab(names(df)[33]) + 
        ggtitle(names(df)[33])

ggplot(df,aes(Index,get(names(df)[34]),col = Ubicacion)) +
        scale_color_discrete(name = "Ubicación") +
        geom_point(size = 4) +
        ylab(names(df)[34]) + 
        ggtitle(names(df)[34])

ggplot(df,aes(Index,get(names(df)[35]),col = Ubicacion)) +
        scale_color_discrete(name = "Ubicación") +
        geom_point(size = 4) +
        ylab(names(df)[35]) + 
        ggtitle(names(df)[35])

ggplot(df,aes(Index,get(names(df)[36]),col = Ubicacion)) +
        scale_color_discrete(name = "Ubicación") +
        geom_point(size = 4) +
        ylab(names(df)[36]) + 
        ggtitle(names(df)[36])

ggplot(df,aes(Index,get(names(df)[37]),col = Ubicacion)) +
        scale_color_discrete(name = "Ubicación") +
        geom_point(size = 4) +
        ylab(names(df)[37]) + 
        ggtitle(names(df)[37])

ggplot(df,aes(Index,get(names(df)[38]),col = Ubicacion)) +
        scale_color_discrete(name = "Ubicación") +
        geom_point(size = 4) +
        ylab(names(df)[38]) + 
        ggtitle(names(df)[38])

ggplot(df,aes(Index,get(names(df)[39]),col = Ubicacion)) +
        scale_color_discrete(name = "Ubicación") +
        geom_point(size = 4) +
        ylab(names(df)[39]) + 
        ggtitle(names(df)[39])

ggplot(df,aes(Index,get(names(df)[40]),col = Ubicacion)) +
        scale_color_discrete(name = "Ubicación") +
        geom_point(size = 4) +
        ylab(names(df)[40]) + 
        ggtitle(names(df)[40])



ggplot(df,aes(Index,get(names(df)[41]),col = Ubicacion)) +
        scale_color_discrete(name = "Ubicación") +
        geom_point(size = 4) +
        ylab(names(df)[41]) + 
        ggtitle(names(df)[41])

ggplot(df,aes(Index,get(names(df)[42]),col = Ubicacion)) +
        scale_color_discrete(name = "Ubicación") +
        geom_point(size = 4) +
        ylab(names(df)[42]) + 
        ggtitle(names(df)[42])

ggplot(df,aes(Index,get(names(df)[43]),col = Ubicacion)) +
        scale_color_discrete(name = "Ubicación") +
        geom_point(size = 4) +
        ylab(names(df)[43]) + 
        ggtitle(names(df)[43])

ggplot(df,aes(Index,get(names(df)[44]),col = Ubicacion)) +
        scale_color_discrete(name = "Ubicación") +
        geom_point(size = 4) +
        ylab(names(df)[44]) + 
        ggtitle(names(df)[44])

ggplot(df,aes(Index,get(names(df)[45]),col = Ubicacion)) +
        scale_color_discrete(name = "Ubicación") +
        geom_point(size = 4) +
        ylab(names(df)[45]) + 
        ggtitle(names(df)[45])

ggplot(df,aes(Index,get(names(df)[46]),col = Ubicacion)) +
        scale_color_discrete(name = "Ubicación") +
        geom_point(size = 4) +
        ylab(names(df)[46]) + 
        ggtitle(names(df)[46])

ggplot(df,aes(Index,get(names(df)[47]),col = Ubicacion)) +
        scale_color_discrete(name = "Ubicación") +
        geom_point(size = 4) +
        ylab(names(df)[47]) + 
        ggtitle(names(df)[47])

ggplot(df,aes(Index,get(names(df)[48]),col = Ubicacion)) +
        scale_color_discrete(name = "Ubicación") +
        geom_point(size = 4) +
        ylab(names(df)[48]) + 
        ggtitle(names(df)[48])

ggplot(df,aes(Index,get(names(df)[49]),col = Ubicacion)) +
        scale_color_discrete(name = "Ubicación") +
        geom_point(size = 4) +
        ylab(names(df)[49]) + 
        ggtitle(names(df)[49])

ggplot(df,aes(Index,get(names(df)[50]),col = Ubicacion)) +
        scale_color_discrete(name = "Ubicación") +
        geom_point(size = 4) +
        ylab(names(df)[50]) + 
        ggtitle(names(df)[50])

ggplot(df,aes(Index,get(names(df)[51]),col = Ubicacion)) +
        scale_color_discrete(name = "Ubicación") +
        geom_point(size = 4) +
        ylab(names(df)[51]) + 
        ggtitle(names(df)[51])

```

```{r plots7}

#Eliminando 
df <- df[,-c(2:51)]

ggplot(df,aes(Index,get(names(df)[2]),col = Ubicacion)) +
        scale_color_discrete(name = "Ubicación") +
        geom_point(size = 4) +
        ylab(names(df)[2]) + 
        ggtitle(names(df)[2])

ggplot(df,aes(Index,get(names(df)[3]),col = Ubicacion)) +
        scale_color_discrete(name = "Ubicación") +
        geom_point(size = 4) +
        ylab(names(df)[3]) + 
        ggtitle(names(df)[3])

ggplot(df,aes(Index,get(names(df)[4]),col = Ubicacion)) +
        scale_color_discrete(name = "Ubicación") +
        geom_point(size = 4) +
        ylab(names(df)[4]) + 
        ggtitle(names(df)[4])

ggplot(df,aes(Index,get(names(df)[5]),col = Ubicacion)) +
        scale_color_discrete(name = "Ubicación") +
        geom_point(size = 4) +
        ylab(names(df)[5]) + 
        ggtitle(names(df)[5])

ggplot(df,aes(Index,get(names(df)[6]),col = Ubicacion)) +
        scale_color_discrete(name = "Ubicación") +
        geom_point(size = 4) +
        ylab(names(df)[6]) + 
        ggtitle(names(df)[6])

ggplot(df,aes(Index,get(names(df)[7]),col = Ubicacion)) +
        scale_color_discrete(name = "Ubicación") +
        geom_point(size = 4) +
        ylab(names(df)[7]) + 
        ggtitle(names(df)[7])

ggplot(df,aes(Index,get(names(df)[8]),col = Ubicacion)) +
        scale_color_discrete(name = "Ubicación") +
        geom_point(size = 4) +
        ylab(names(df)[8]) + 
        ggtitle(names(df)[8])

ggplot(df,aes(Index,get(names(df)[9]),col = Ubicacion)) +
        scale_color_discrete(name = "Ubicación") +
        geom_point(size = 4) +
        ylab(names(df)[9]) + 
        ggtitle(names(df)[9])

ggplot(df,aes(Index,get(names(df)[10]),col = Ubicacion)) +
        scale_color_discrete(name = "Ubicación") +
        geom_point(size = 4) +
        ylab(names(df)[10]) + 
        ggtitle(names(df)[10])



ggplot(df,aes(Index,get(names(df)[11]),col = Ubicacion)) +
        scale_color_discrete(name = "Ubicación") +
        geom_point(size = 4) +
        ylab(names(df)[11]) + 
        ggtitle(names(df)[11])

ggplot(df,aes(Index,get(names(df)[12]),col = Ubicacion)) +
        scale_color_discrete(name = "Ubicación") +
        geom_point(size = 4) +
        ylab(names(df)[12]) + 
        ggtitle(names(df)[12])

ggplot(df,aes(Index,get(names(df)[13]),col = Ubicacion)) +
        scale_color_discrete(name = "Ubicación") +
        geom_point(size = 4) +
        ylab(names(df)[13]) + 
        ggtitle(names(df)[13])

ggplot(df,aes(Index,get(names(df)[14]),col = Ubicacion)) +
        scale_color_discrete(name = "Ubicación") +
        geom_point(size = 4) +
        ylab(names(df)[14]) + 
        ggtitle(names(df)[14])

ggplot(df,aes(Index,get(names(df)[15]),col = Ubicacion)) +
        scale_color_discrete(name = "Ubicación") +
        geom_point(size = 4) +
        ylab(names(df)[15]) + 
        ggtitle(names(df)[15])

ggplot(df,aes(Index,get(names(df)[16]),col = Ubicacion)) +
        scale_color_discrete(name = "Ubicación") +
        geom_point(size = 4) +
        ylab(names(df)[16]) + 
        ggtitle(names(df)[16])

ggplot(df,aes(Index,get(names(df)[17]),col = Ubicacion)) +
        scale_color_discrete(name = "Ubicación") +
        geom_point(size = 4) +
        ylab(names(df)[17]) + 
        ggtitle(names(df)[17])

ggplot(df,aes(Index,get(names(df)[18]),col = Ubicacion)) +
        scale_color_discrete(name = "Ubicación") +
        geom_point(size = 4) +
        ylab(names(df)[18]) + 
        ggtitle(names(df)[18])

ggplot(df,aes(Index,get(names(df)[19]),col = Ubicacion)) +
        scale_color_discrete(name = "Ubicación") +
        geom_point(size = 4) +
        ylab(names(df)[19]) + 
        ggtitle(names(df)[19])

ggplot(df,aes(Index,get(names(df)[20]),col = Ubicacion)) +
        scale_color_discrete(name = "Ubicación") +
        geom_point(size = 4) +
        ylab(names(df)[20]) + 
        ggtitle(names(df)[20])



ggplot(df,aes(Index,get(names(df)[21]),col = Ubicacion)) +
        scale_color_discrete(name = "Ubicación") +
        geom_point(size = 4) +
        ylab(names(df)[21]) + 
        ggtitle(names(df)[21])

ggplot(df,aes(Index,get(names(df)[22]),col = Ubicacion)) +
        scale_color_discrete(name = "Ubicación") +
        geom_point(size = 4) +
        ylab(names(df)[22]) + 
        ggtitle(names(df)[22])

#Corrientes
ggplot(df,aes(Index,get(names(df)[23]),col = Ubicacion)) +
        scale_color_discrete(name = "Ubicación") +
        geom_point(size = 4) +
        ylab(names(df)[23]) + 
        ggtitle(names(df)[23])

ggplot(df,aes(Index,get(names(df)[24]),col = Ubicacion)) +
        scale_color_discrete(name = "Ubicación") +
        geom_point(size = 4) +
        ylab(names(df)[24]) + 
        ggtitle(names(df)[24])

ggplot(df,aes(Index,get(names(df)[25]),col = Ubicacion)) +
        scale_color_discrete(name = "Ubicación") +
        geom_point(size = 4) +
        ylab(names(df)[25]) + 
        ggtitle(names(df)[25])

ggplot(df,aes(Index,get(names(df)[26]),col = Ubicacion)) +
        scale_color_discrete(name = "Ubicación") +
        geom_point(size = 4) +
        ylab(names(df)[26]) + 
        ggtitle(names(df)[26])

ggplot(df,aes(Index,get(names(df)[27]),col = Ubicacion)) +
        scale_color_discrete(name = "Ubicación") +
        geom_point(size = 4) +
        ylab(names(df)[27]) + 
        ggtitle(names(df)[27])

ggplot(df,aes(Index,get(names(df)[28]),col = Ubicacion)) +
        scale_color_discrete(name = "Ubicación") +
        geom_point(size = 4) +
        ylab(names(df)[28]) + 
        ggtitle(names(df)[28])

```

##Descarte de Predictores

Presentaremos una lista de las variables de Google Earth que podría ser descartadas por mostrar poca evidencia de ser útiles para diferenciar ubicaciones.

```{r elim}

#Posicion de las variables de interes (Las Ambientales)
posElim <- which(names(DataSet) %in% c(
    "Aeropuerto.t",
    "Atracadero.t",
    "Ciudad.t" , 
    "Industria.Minera.d",
    "Laguna.t",
    "Petroquimica.t" ,
    "Pueblo.t",
    "Puerto.t", 
    "Refineria.t",
    "Salina.d",
    "Salina.t",
    "Termoelectrica.t",
    "Zona.Hipoxica.d",
    "Zona.Hipoxica.t"
))

pos <- which(names(DataSet) == "Ubicacion")
df <- DataSet[c(posElim,pos)]

names(df)[-ncol(df)]
```
