---
title:    "Exploración de Ecosistemas Coralinos"
author:   "Alejandro Bravo. Carnet: 14-89834"
date:     "10 de febrero de 2019"
output: 
  prettydoc::html_pretty:
    theme: cayman
    highlight: github
---

<style>
body {
text-align: justify}
</style>

```{r setup, include=FALSE}
knitr::opts_chunk$set(echo = FALSE)
knitr::opts_chunk$set(fig.width = 8,fig.height = 8,fig.align ="center")
knitr::opts_chunk$set(warning = FALSE)	
knitr::opts_chunk$set(message = FALSE)	
```

#Resumen 

El presente informe tiene como objetivo realizar una breve exploración de los ecosistemas coralinos muestreados por el Laboratorio de Ecologia Experimental de la Universidad Simón Bolívar mediante el análisis estadístico. Realizaremos gráficos descriptivos en cada localidad y presentaremos datos sobre riqueza biológica.

**Datos estudiados:** 

- BenthicSubstrate.csv  
- GreatGroups.csv  
- SCLEGrowth.csv  
- SCLESpecies.csv   
- SCLESpecies_Matrix.csv   

```{r Ini}
library(ggplot2)
library(vegan) 

#Importamos datos
DataSet1 <- read.csv("~/Thesis Project AB/Data/Biologicas/BenthicSubstrate.csv")

DataSet2 <- read.csv("~/Thesis Project AB/Data/Biologicas/GreatGroups.csv")

DataSet3 <- read.csv("~/Thesis Project AB/Data/Biologicas/SCLEGrowth.csv")

DataSet4 <- read.csv("~/Thesis Project AB/Data/Biologicas/SCLESpecies.csv")

#Extraemos las Variables Biologicas
DataSet1 <- DataSet1[c(1,3:ncol(DataSet1),2)]
DataSet2 <- DataSet2[c(1,3:ncol(DataSet2),2)]
DataSet3 <- DataSet3[c(1,3:ncol(DataSet3),2)]
DataSet4 <- DataSet4[c(1,3:ncol(DataSet4),2)]

#Extraemos las ambientales
DataSet <- read.csv("~/Thesis Project AB/Data/Final Data/SCLESpecies_Matrix.csv")

#Renombramos filas

#Unimos objetos costeros
DataSet$Afluente.Seco.d <- unname(apply(DataSet[c(
    "Quebrada.Seca.d","Rio.Seco.d")],1,function(x){
        vect <- min(x,na.rm = T)
        return(vect)
    }))

DataSet$Quebrada.Seca.d <- NULL
DataSet$Rio.Seco.d <- NULL

#Unimos objetos costeros
DataSet$Petroleo.d <- unname(apply(DataSet[c(
    "Termoelectrica.d","Refineria.d","Petroquimica.d")],1,function(x){
        vect <- min(x,na.rm = T)
        return(vect)
    }))

DataSet$Termoelectrica.d <- NULL
DataSet$Refineria.d <- NULL
DataSet$Petroquimica.d <- NULL

#Unimos objetos costeros
DataSet$Poblado.d <- unname(apply(DataSet[c(
    "Pueblo.d","Ciudad.d")],1,function(x){
        vect <- min(x,na.rm = T)
        return(vect)
    }))

DataSet$Pueblo.d <- NULL
DataSet$Ciudad.d <- NULL

#Agregamos latitud y longitud como predictores 
DataSet$Lat <- DataSet$latitude
DataSet$Lon <- DataSet$longitude

#Eliminamos variables colineales.
posNoElim <- which(names(DataSet) %in% c(
    "Laguna.d"                     ,"Puerto.d",                   
    "Rio.d"                        ,"AbsorCoeffPhytoplank.Q3",     
    "AbsorCoeffNonAlgalMat.Median" ,"ChlorophyllaConcent.Mean",    
    "PhotosyntheticRadiation.Q3"   ,"RemoteReflectance.Mean",      
    "SSTemperatureDay.Mean"        ,"SSTemperatureNight.Mean",     
    "SSTemperatureNight.Kurtosis"  ,"SeaLevelPreassure.Skewness",  
    "SeaSaltColumnDensity.Mean"    ,"SeaSaltColumnDensity.Sd",     
    "TwoMAirTemperature.Mean"      ,"SeaSaltConcentration.Mean",   
    "CarbonDioxide.Q1"             ,"CarbonDioxide.Skewness" ,     
    "MethaneNight.Median"          ,"MethaneNight.Q3",             
    "MethaneDay.Kurtosis"          ,"IncidentShortwave.Max",       
    "IncommingShortwave.Max"       ,"speed.cm.s.min",              
    "Afluente.Seco.d"              ,"Petroleo.d" ,                 
    "Poblado.d"
    
))

#Transformamos 999's en 120's en las variables de Google Earth
for(k in c(50:75,370,371,372)){
    DataSet[,k][DataSet[k][,1] == 999] <- rep(120,sum(DataSet[k][,1] == 999))
}

#Las eliminamos
DataSet <- DataSet[c(1:47,posNoElim)]

#Variables ambientales
varechem <- DataSet[c(2,48:ncol(DataSet))]
rownames(varechem) <- DataSet$Site

#Eliminamos lat-lon de las biologicas
DataSet1$latitude <- NULL
DataSet2$latitude <- NULL
DataSet3$latitude <- NULL
DataSet4$latitude <- NULL

DataSet1$longitude <- NULL
DataSet2$longitude <- NULL
DataSet3$longitude <- NULL
DataSet4$longitude <- NULL

```

#Riqueza Biológica

El indice de diversidad de Simpson (también conocido como el índice de la diversidad de las especies o índice de dominancia) es uno de los parámetros que nos permiten medir la riqueza de organismos. En ecología, es también usado para cuantificar la biodiversidad de un hábitat.

El índice de Simpson representa la probabilidad de que dos individuos dentro de un hábitat, seleccionados al azar pertenezcan a la misma especie. Es decir, cuanto más se acerca el valor de este índice a la unidad existe una mayor posibilidad de dominancia de una especie y de una población; y cuanto más se acerque el valor de este índice a cero mayor es la biodiversidad de un hábitat.

R nos retorna 1 menos el valor del índice por tanto la interpretación es precisamente lo contrario.

```{r Ini1}
diver <- DataSet4[4:(ncol(DataSet4)-1)]
rownames(diver) <- DataSet4$Site

diversity(diver,index = "simpson")

```

#Curva de Acumulación de Especies

Gráfico que registra el número acumulado de especies observadas en un ambiente particular como una función del esfuerzo acumulado que se gasta buscándolos (generalmente medidos en horas-persona).

```{r Ini2}
spa <- specaccum(diver)
plot(spa)

```

#Exploración de las Localidades

 
###Mochima - Garrapata  ________________________________________________

```{r Garrapata}
df1 <- DataSet1[DataSet1$Site == "Garrapata",4:(ncol(DataSet1)-1)]
df2 <- DataSet2[DataSet2$Site == "Garrapata",4:(ncol(DataSet2)-1)]
df3 <- DataSet3[DataSet3$Site == "Garrapata",4:(ncol(DataSet3)-1)]
df4 <- DataSet4[DataSet4$Site == "Garrapata",4:(ncol(DataSet4)-1)]
df5 <- varechem[varechem$Site == "Garrapata",2:ncol(varechem)]

df1 <- data.frame(bio = names(df1), vals = as.numeric(as.character(df1[1,])))
df2 <- data.frame(bio = names(df2), vals = as.numeric(as.character(df2[1,])))
df3 <- data.frame(bio = names(df3), vals = as.numeric(as.character(df3[1,])))
df4 <- data.frame(bio = names(df4), vals = as.numeric(as.character(df4[1,])))
df5 <- data.frame(bio = names(df5), vals = as.numeric(as.character(df5[1,])))

par(mar=c(2,8,1,2))
barplot(df1$vals,col = rainbow(114),names.arg = df1$bio,las = 1,
        horiz = T,cex.names = 0.45, main = "Benthic Substrate")
df1

par(mar=c(5,8,3,2))
barplot(df2$vals,col = rainbow(13),names.arg = df2$bio,las = 1,
        horiz = T,cex.names = 1, main = "Great Groups")
df2

par(mar=c(5,8,3,2))
barplot(df3$vals,col = rainbow(9),names.arg = df3$bio,las = 1,
        horiz = T,cex.names = 1, main = "SCLE Growth")
df3

par(mar=c(5,9,3,2))
barplot(df4$vals,col = rainbow(43),names.arg = df4$bio,las = 1,
        horiz = T,cex.names = 0.7, main = "SCLE Species")
df4

par(mar=c(5,9,3,2))
barplot(df5$vals,col = rainbow(28),names.arg = df5$bio,las = 1,
        horiz = T,cex.names = 0.7, main = "Ambientales")
df5

```

###Mochima - Gabarra ________________________________________________

```{r Gabarra}
df1 <- DataSet1[DataSet1$Site == "Gabarra",4:(ncol(DataSet1)-1)]
df2 <- DataSet2[DataSet2$Site == "Gabarra",4:(ncol(DataSet2)-1)]
df3 <- DataSet3[DataSet3$Site == "Gabarra",4:(ncol(DataSet3)-1)]
df4 <- DataSet4[DataSet4$Site == "Gabarra",4:(ncol(DataSet4)-1)]
df5 <- varechem[varechem$Site == "Gabarra",2:ncol(varechem)]

df1 <- data.frame(bio = names(df1), vals = as.numeric(as.character(df1[1,])))
df2 <- data.frame(bio = names(df2), vals = as.numeric(as.character(df2[1,])))
df3 <- data.frame(bio = names(df3), vals = as.numeric(as.character(df3[1,])))
df4 <- data.frame(bio = names(df4), vals = as.numeric(as.character(df4[1,])))
df5 <- data.frame(bio = names(df5), vals = as.numeric(as.character(df5[1,])))

par(mar=c(2,8,1,2))
barplot(df1$vals,col = rainbow(114),names.arg = df1$bio,las = 1,
        horiz = T,cex.names = 0.45, main = "Benthic Substrate")
df1

par(mar=c(5,8,3,2))
barplot(df2$vals,col = rainbow(13),names.arg = df2$bio,las = 1,
        horiz = T,cex.names = 1, main = "Great Groups")
df2

par(mar=c(5,8,3,2))
barplot(df3$vals,col = rainbow(9),names.arg = df3$bio,las = 1,
        horiz = T,cex.names = 1, main = "SCLE Growth")
df3

par(mar=c(5,9,3,2))
barplot(df4$vals,col = rainbow(43),names.arg = df4$bio,las = 1,
        horiz = T,cex.names = 0.7, main = "SCLE Species")
df4

par(mar=c(5,9,3,2))
barplot(df5$vals,col = rainbow(28),names.arg = df5$bio,las = 1,
        horiz = T,cex.names = 0.7, main = "Ambientales")
df5

```
 
###Mochima - San Agustin ________________________________________________

```{r San Agustin}
df1 <- DataSet1[DataSet1$Site == "San Agustin",4:(ncol(DataSet1)-1)]
df2 <- DataSet2[DataSet2$Site == "San Agustin",4:(ncol(DataSet2)-1)]
df3 <- DataSet3[DataSet3$Site == "San Agustin",4:(ncol(DataSet3)-1)]
df4 <- DataSet4[DataSet4$Site == "San Agustin",4:(ncol(DataSet4)-1)]
df5 <- varechem[varechem$Site == "San Agustin",2:ncol(varechem)]

df1 <- data.frame(bio = names(df1), vals = as.numeric(as.character(df1[1,])))
df2 <- data.frame(bio = names(df2), vals = as.numeric(as.character(df2[1,])))
df3 <- data.frame(bio = names(df3), vals = as.numeric(as.character(df3[1,])))
df4 <- data.frame(bio = names(df4), vals = as.numeric(as.character(df4[1,])))
df5 <- data.frame(bio = names(df5), vals = as.numeric(as.character(df5[1,])))

par(mar=c(2,8,1,2))
barplot(df1$vals,col = rainbow(114),names.arg = df1$bio,las = 1,
        horiz = T,cex.names = 0.45, main = "Benthic Substrate")
df1

par(mar=c(5,8,3,2))
barplot(df2$vals,col = rainbow(13),names.arg = df2$bio,las = 1,
        horiz = T,cex.names = 1, main = "Great Groups")
df2

par(mar=c(5,8,3,2))
barplot(df3$vals,col = rainbow(9),names.arg = df3$bio,las = 1,
        horiz = T,cex.names = 1, main = "SCLE Growth")
df3

par(mar=c(5,9,3,2))
barplot(df4$vals,col = rainbow(43),names.arg = df4$bio,las = 1,
        horiz = T,cex.names = 0.7, main = "SCLE Species")
df4

par(mar=c(5,9,3,2))
barplot(df5$vals,col = rainbow(28),names.arg = df5$bio,las = 1,
        horiz = T,cex.names = 0.7, main = "Ambientales")
df5

```

###Mochima - Carabela   ________________________________________________

```{r Carabela}
df1 <- DataSet1[DataSet1$Site == "Carabela",4:(ncol(DataSet1)-1)]
df2 <- DataSet2[DataSet2$Site == "Carabela",4:(ncol(DataSet2)-1)]
df3 <- DataSet3[DataSet3$Site == "Carabela",4:(ncol(DataSet3)-1)]
df4 <- DataSet4[DataSet4$Site == "Carabela",4:(ncol(DataSet4)-1)]
df5 <- varechem[varechem$Site == "Carabela",2:ncol(varechem)]

df1 <- data.frame(bio = names(df1), vals = as.numeric(as.character(df1[1,])))
df2 <- data.frame(bio = names(df2), vals = as.numeric(as.character(df2[1,])))
df3 <- data.frame(bio = names(df3), vals = as.numeric(as.character(df3[1,])))
df4 <- data.frame(bio = names(df4), vals = as.numeric(as.character(df4[1,])))
df5 <- data.frame(bio = names(df5), vals = as.numeric(as.character(df5[1,])))

par(mar=c(2,8,1,2))
barplot(df1$vals,col = rainbow(114),names.arg = df1$bio,las = 1,
        horiz = T,cex.names = 0.45, main = "Benthic Substrate")
df1

par(mar=c(5,8,3,2))
barplot(df2$vals,col = rainbow(13),names.arg = df2$bio,las = 1,
        horiz = T,cex.names = 1, main = "Great Groups")
df2

par(mar=c(5,8,3,2))
barplot(df3$vals,col = rainbow(9),names.arg = df3$bio,las = 1,
        horiz = T,cex.names = 1, main = "SCLE Growth")
df3

par(mar=c(5,9,3,2))
barplot(df4$vals,col = rainbow(43),names.arg = df4$bio,las = 1,
        horiz = T,cex.names = 0.7, main = "SCLE Species")
df4

par(mar=c(5,9,3,2))
barplot(df5$vals,col = rainbow(28),names.arg = df5$bio,las = 1,
        horiz = T,cex.names = 0.7, main = "Ambientales")
df5

```

###Mochima - Blanca  ________________________________________________

```{r Blanca}
df1 <- DataSet1[DataSet1$Site == "Blanca",4:(ncol(DataSet1)-1)]
df2 <- DataSet2[DataSet2$Site == "Blanca",4:(ncol(DataSet2)-1)]
df3 <- DataSet3[DataSet3$Site == "Blanca",4:(ncol(DataSet3)-1)]
df4 <- DataSet4[DataSet4$Site == "Blanca",4:(ncol(DataSet4)-1)]
df5 <- varechem[varechem$Site == "Blanca",2:ncol(varechem)]

df1 <- data.frame(bio = names(df1), vals = as.numeric(as.character(df1[1,])))
df2 <- data.frame(bio = names(df2), vals = as.numeric(as.character(df2[1,])))
df3 <- data.frame(bio = names(df3), vals = as.numeric(as.character(df3[1,])))
df4 <- data.frame(bio = names(df4), vals = as.numeric(as.character(df4[1,])))
df5 <- data.frame(bio = names(df5), vals = as.numeric(as.character(df5[1,])))

par(mar=c(2,8,1,2))
barplot(df1$vals,col = rainbow(114),names.arg = df1$bio,las = 1,
        horiz = T,cex.names = 0.45, main = "Benthic Substrate")
df1

par(mar=c(5,8,3,2))
barplot(df2$vals,col = rainbow(13),names.arg = df2$bio,las = 1,
        horiz = T,cex.names = 1, main = "Great Groups")
df2

par(mar=c(5,8,3,2))
barplot(df3$vals,col = rainbow(9),names.arg = df3$bio,las = 1,
        horiz = T,cex.names = 1, main = "SCLE Growth")
df3

par(mar=c(5,9,3,2))
barplot(df4$vals,col = rainbow(43),names.arg = df4$bio,las = 1,
        horiz = T,cex.names = 0.7, main = "SCLE Species")
df4

par(mar=c(5,9,3,2))
barplot(df5$vals,col = rainbow(28),names.arg = df5$bio,las = 1,
        horiz = T,cex.names = 0.7, main = "Ambientales")
df5

```

###Mochima - Punta Cruz  ________________________________________________

```{r Punta Cruz}
df1 <- DataSet1[DataSet1$Site == "Punta Cruz",4:(ncol(DataSet1)-1)]
df2 <- DataSet2[DataSet2$Site == "Punta Cruz",4:(ncol(DataSet2)-1)]
df3 <- DataSet3[DataSet3$Site == "Punta Cruz",4:(ncol(DataSet3)-1)]
df4 <- DataSet4[DataSet4$Site == "Punta Cruz",4:(ncol(DataSet4)-1)]
df5 <- varechem[varechem$Site == "Punta Cruz",2:ncol(varechem)]

df1 <- data.frame(bio = names(df1), vals = as.numeric(as.character(df1[1,])))
df2 <- data.frame(bio = names(df2), vals = as.numeric(as.character(df2[1,])))
df3 <- data.frame(bio = names(df3), vals = as.numeric(as.character(df3[1,])))
df4 <- data.frame(bio = names(df4), vals = as.numeric(as.character(df4[1,])))
df5 <- data.frame(bio = names(df5), vals = as.numeric(as.character(df5[1,])))

par(mar=c(2,8,1,2))
barplot(df1$vals,col = rainbow(114),names.arg = df1$bio,las = 1,
        horiz = T,cex.names = 0.45, main = "Benthic Substrate")
df1

par(mar=c(5,8,3,2))
barplot(df2$vals,col = rainbow(13),names.arg = df2$bio,las = 1,
        horiz = T,cex.names = 1, main = "Great Groups")
df2

par(mar=c(5,8,3,2))
barplot(df3$vals,col = rainbow(9),names.arg = df3$bio,las = 1,
        horiz = T,cex.names = 1, main = "SCLE Growth")
df3

par(mar=c(5,9,3,2))
barplot(df4$vals,col = rainbow(43),names.arg = df4$bio,las = 1,
        horiz = T,cex.names = 0.7, main = "SCLE Species")
df4

par(mar=c(5,9,3,2))
barplot(df5$vals,col = rainbow(28),names.arg = df5$bio,las = 1,
        horiz = T,cex.names = 0.7, main = "Ambientales")
df5

``` 

###Ocumare - Cienaga interno ________________________________________________

```{r Cienaga interno}
df1 <- DataSet1[DataSet1$Site == "Cienaga interno",4:(ncol(DataSet1)-1)]
df2 <- DataSet2[DataSet2$Site == "Cienaga interno",4:(ncol(DataSet2)-1)]
df3 <- DataSet3[DataSet3$Site == "Cienaga interno",4:(ncol(DataSet3)-1)]
df4 <- DataSet4[DataSet4$Site == "Cienaga interno",4:(ncol(DataSet4)-1)]
df5 <- varechem[varechem$Site == "Cienaga interno",2:ncol(varechem)]

df1 <- data.frame(bio = names(df1), vals = as.numeric(as.character(df1[1,])))
df2 <- data.frame(bio = names(df2), vals = as.numeric(as.character(df2[1,])))
df3 <- data.frame(bio = names(df3), vals = as.numeric(as.character(df3[1,])))
df4 <- data.frame(bio = names(df4), vals = as.numeric(as.character(df4[1,])))
df5 <- data.frame(bio = names(df5), vals = as.numeric(as.character(df5[1,])))

par(mar=c(2,8,1,2))
barplot(df1$vals,col = rainbow(114),names.arg = df1$bio,las = 1,
        horiz = T,cex.names = 0.45, main = "Benthic Substrate")
df1

par(mar=c(5,8,3,2))
barplot(df2$vals,col = rainbow(13),names.arg = df2$bio,las = 1,
        horiz = T,cex.names = 1, main = "Great Groups")
df2

par(mar=c(5,8,3,2))
barplot(df3$vals,col = rainbow(9),names.arg = df3$bio,las = 1,
        horiz = T,cex.names = 1, main = "SCLE Growth")
df3

par(mar=c(5,9,3,2))
barplot(df4$vals,col = rainbow(43),names.arg = df4$bio,las = 1,
        horiz = T,cex.names = 0.7, main = "SCLE Species")
df4

par(mar=c(5,9,3,2))
barplot(df5$vals,col = rainbow(28),names.arg = df5$bio,las = 1,
        horiz = T,cex.names = 0.7, main = "Ambientales")
df5

``` 

###Ocumare - Cienaga oeste  ________________________________________________

```{r Cienaga oeste}
df1 <- DataSet1[DataSet1$Site == "Cienaga oeste",4:(ncol(DataSet1)-1)]
df2 <- DataSet2[DataSet2$Site == "Cienaga oeste",4:(ncol(DataSet2)-1)]
df3 <- DataSet3[DataSet3$Site == "Cienaga oeste",4:(ncol(DataSet3)-1)]
df4 <- DataSet4[DataSet4$Site == "Cienaga oeste",4:(ncol(DataSet4)-1)]
df5 <- varechem[varechem$Site == "Cienaga oeste",2:ncol(varechem)]

df1 <- data.frame(bio = names(df1), vals = as.numeric(as.character(df1[1,])))
df2 <- data.frame(bio = names(df2), vals = as.numeric(as.character(df2[1,])))
df3 <- data.frame(bio = names(df3), vals = as.numeric(as.character(df3[1,])))
df4 <- data.frame(bio = names(df4), vals = as.numeric(as.character(df4[1,])))
df5 <- data.frame(bio = names(df5), vals = as.numeric(as.character(df5[1,])))

par(mar=c(2,8,1,2))
barplot(df1$vals,col = rainbow(114),names.arg = df1$bio,las = 1,
        horiz = T,cex.names = 0.45, main = "Benthic Substrate")
df1

par(mar=c(5,8,3,2))
barplot(df2$vals,col = rainbow(13),names.arg = df2$bio,las = 1,
        horiz = T,cex.names = 1, main = "Great Groups")
df2

par(mar=c(5,8,3,2))
barplot(df3$vals,col = rainbow(9),names.arg = df3$bio,las = 1,
        horiz = T,cex.names = 1, main = "SCLE Growth")
df3

par(mar=c(5,9,3,2))
barplot(df4$vals,col = rainbow(43),names.arg = df4$bio,las = 1,
        horiz = T,cex.names = 0.7, main = "SCLE Species")
df4

par(mar=c(5,9,3,2))
barplot(df5$vals,col = rainbow(28),names.arg = df5$bio,las = 1,
        horiz = T,cex.names = 0.7, main = "Ambientales")
df5

``` 

###Ocumare - Guabinitas   ________________________________________________

```{r Guabinitas}
df1 <- DataSet1[DataSet1$Site == "Guabinitas",4:(ncol(DataSet1)-1)]
df2 <- DataSet2[DataSet2$Site == "Guabinitas",4:(ncol(DataSet2)-1)]
df3 <- DataSet3[DataSet3$Site == "Guabinitas",4:(ncol(DataSet3)-1)]
df4 <- DataSet4[DataSet4$Site == "Guabinitas",4:(ncol(DataSet4)-1)]
df5 <- varechem[varechem$Site == "Guabinitas",2:ncol(varechem)]

df1 <- data.frame(bio = names(df1), vals = as.numeric(as.character(df1[1,])))
df2 <- data.frame(bio = names(df2), vals = as.numeric(as.character(df2[1,])))
df3 <- data.frame(bio = names(df3), vals = as.numeric(as.character(df3[1,])))
df4 <- data.frame(bio = names(df4), vals = as.numeric(as.character(df4[1,])))
df5 <- data.frame(bio = names(df5), vals = as.numeric(as.character(df5[1,])))

par(mar=c(2,8,1,2))
barplot(df1$vals,col = rainbow(114),names.arg = df1$bio,las = 1,
        horiz = T,cex.names = 0.45, main = "Benthic Substrate")
df1

par(mar=c(5,8,3,2))
barplot(df2$vals,col = rainbow(13),names.arg = df2$bio,las = 1,
        horiz = T,cex.names = 1, main = "Great Groups")
df2

par(mar=c(5,8,3,2))
barplot(df3$vals,col = rainbow(9),names.arg = df3$bio,las = 1,
        horiz = T,cex.names = 1, main = "SCLE Growth")
df3

par(mar=c(5,9,3,2))
barplot(df4$vals,col = rainbow(43),names.arg = df4$bio,las = 1,
        horiz = T,cex.names = 0.7, main = "SCLE Species")
df4

par(mar=c(5,9,3,2))
barplot(df5$vals,col = rainbow(28),names.arg = df5$bio,las = 1,
        horiz = T,cex.names = 0.7, main = "Ambientales")
df5

``` 

###Ocumare - Cienaga este  ________________________________________________

```{r Cienaga este}
df1 <- DataSet1[DataSet1$Site == "Cienaga este",4:(ncol(DataSet1)-1)]
df2 <- DataSet2[DataSet2$Site == "Cienaga este",4:(ncol(DataSet2)-1)]
df3 <- DataSet3[DataSet3$Site == "Cienaga este",4:(ncol(DataSet3)-1)]
df4 <- DataSet4[DataSet4$Site == "Cienaga este",4:(ncol(DataSet4)-1)]
df5 <- varechem[varechem$Site == "Cienaga este",2:ncol(varechem)]

df1 <- data.frame(bio = names(df1), vals = as.numeric(as.character(df1[1,])))
df2 <- data.frame(bio = names(df2), vals = as.numeric(as.character(df2[1,])))
df3 <- data.frame(bio = names(df3), vals = as.numeric(as.character(df3[1,])))
df4 <- data.frame(bio = names(df4), vals = as.numeric(as.character(df4[1,])))
df5 <- data.frame(bio = names(df5), vals = as.numeric(as.character(df5[1,])))

par(mar=c(2,8,1,2))
barplot(df1$vals,col = rainbow(114),names.arg = df1$bio,las = 1,
        horiz = T,cex.names = 0.45, main = "Benthic Substrate")
df1

par(mar=c(5,8,3,2))
barplot(df2$vals,col = rainbow(13),names.arg = df2$bio,las = 1,
        horiz = T,cex.names = 1, main = "Great Groups")
df2

par(mar=c(5,8,3,2))
barplot(df3$vals,col = rainbow(9),names.arg = df3$bio,las = 1,
        horiz = T,cex.names = 1, main = "SCLE Growth")
df3

par(mar=c(5,9,3,2))
barplot(df4$vals,col = rainbow(43),names.arg = df4$bio,las = 1,
        horiz = T,cex.names = 0.7, main = "SCLE Species")
df4

par(mar=c(5,9,3,2))
barplot(df5$vals,col = rainbow(28),names.arg = df5$bio,las = 1,
        horiz = T,cex.names = 0.7, main = "Ambientales")
df5

```

###Chichiriviche - Playa Tiburon  ____________________________________________

```{r Playa Tiburon}
df1 <- DataSet1[DataSet1$Site == "Playa Tiburon",4:(ncol(DataSet1)-1)]
df2 <- DataSet2[DataSet2$Site == "Playa Tiburon",4:(ncol(DataSet2)-1)]
df3 <- DataSet3[DataSet3$Site == "Playa Tiburon",4:(ncol(DataSet3)-1)]
df4 <- DataSet4[DataSet4$Site == "Playa Tiburon",4:(ncol(DataSet4)-1)]
df5 <- varechem[varechem$Site == "Playa Tiburon",2:ncol(varechem)]

df1 <- data.frame(bio = names(df1), vals = as.numeric(as.character(df1[1,])))
df2 <- data.frame(bio = names(df2), vals = as.numeric(as.character(df2[1,])))
df3 <- data.frame(bio = names(df3), vals = as.numeric(as.character(df3[1,])))
df4 <- data.frame(bio = names(df4), vals = as.numeric(as.character(df4[1,])))
df5 <- data.frame(bio = names(df5), vals = as.numeric(as.character(df5[1,])))

par(mar=c(2,8,1,2))
barplot(df1$vals,col = rainbow(114),names.arg = df1$bio,las = 1,
        horiz = T,cex.names = 0.45, main = "Benthic Substrate")
df1

par(mar=c(5,8,3,2))
barplot(df2$vals,col = rainbow(13),names.arg = df2$bio,las = 1,
        horiz = T,cex.names = 1, main = "Great Groups")
df2

par(mar=c(5,8,3,2))
barplot(df3$vals,col = rainbow(9),names.arg = df3$bio,las = 1,
        horiz = T,cex.names = 1, main = "SCLE Growth")
df3

par(mar=c(5,9,3,2))
barplot(df4$vals,col = rainbow(43),names.arg = df4$bio,las = 1,
        horiz = T,cex.names = 0.7, main = "SCLE Species")
df4

par(mar=c(5,9,3,2))
barplot(df5$vals,col = rainbow(28),names.arg = df5$bio,las = 1,
        horiz = T,cex.names = 0.7, main = "Ambientales")
df5

```

###Chichiriviche - Petaquire ________________________________________________

```{r Petaquire}
df1 <- DataSet1[DataSet1$Site == "Petaquire",4:(ncol(DataSet1)-1)]
df2 <- DataSet2[DataSet2$Site == "Petaquire",4:(ncol(DataSet2)-1)]
df3 <- DataSet3[DataSet3$Site == "Petaquire",4:(ncol(DataSet3)-1)]
df4 <- DataSet4[DataSet4$Site == "Petaquire",4:(ncol(DataSet4)-1)]
df5 <- varechem[varechem$Site == "Petaquire",2:ncol(varechem)]

df1 <- data.frame(bio = names(df1), vals = as.numeric(as.character(df1[1,])))
df2 <- data.frame(bio = names(df2), vals = as.numeric(as.character(df2[1,])))
df3 <- data.frame(bio = names(df3), vals = as.numeric(as.character(df3[1,])))
df4 <- data.frame(bio = names(df4), vals = as.numeric(as.character(df4[1,])))
df5 <- data.frame(bio = names(df5), vals = as.numeric(as.character(df5[1,])))

par(mar=c(2,8,1,2))
barplot(df1$vals,col = rainbow(114),names.arg = df1$bio,las = 1,
        horiz = T,cex.names = 0.45, main = "Benthic Substrate")
df1

par(mar=c(5,8,3,2))
barplot(df2$vals,col = rainbow(13),names.arg = df2$bio,las = 1,
        horiz = T,cex.names = 1, main = "Great Groups")
df2

par(mar=c(5,8,3,2))
barplot(df3$vals,col = rainbow(9),names.arg = df3$bio,las = 1,
        horiz = T,cex.names = 1, main = "SCLE Growth")
df3

par(mar=c(5,9,3,2))
barplot(df4$vals,col = rainbow(43),names.arg = df4$bio,las = 1,
        horiz = T,cex.names = 0.7, main = "SCLE Species")
df4

par(mar=c(5,9,3,2))
barplot(df5$vals,col = rainbow(28),names.arg = df5$bio,las = 1,
        horiz = T,cex.names = 0.7, main = "Ambientales")
df5

```

###Chichiriviche - Punta Mono ________________________________________________

```{r Punta Mono}
df1 <- DataSet1[DataSet1$Site == "Punta Mono",4:(ncol(DataSet1)-1)]
df2 <- DataSet2[DataSet2$Site == "Punta Mono",4:(ncol(DataSet2)-1)]
df3 <- DataSet3[DataSet3$Site == "Punta Mono",4:(ncol(DataSet3)-1)]
df4 <- DataSet4[DataSet4$Site == "Punta Mono",4:(ncol(DataSet4)-1)]
df5 <- varechem[varechem$Site == "Punta Mono",2:ncol(varechem)]

df1 <- data.frame(bio = names(df1), vals = as.numeric(as.character(df1[1,])))
df2 <- data.frame(bio = names(df2), vals = as.numeric(as.character(df2[1,])))
df3 <- data.frame(bio = names(df3), vals = as.numeric(as.character(df3[1,])))
df4 <- data.frame(bio = names(df4), vals = as.numeric(as.character(df4[1,])))
df5 <- data.frame(bio = names(df5), vals = as.numeric(as.character(df5[1,])))

par(mar=c(2,8,1,2))
barplot(df1$vals,col = rainbow(114),names.arg = df1$bio,las = 1,
        horiz = T,cex.names = 0.45, main = "Benthic Substrate")
df1

par(mar=c(5,8,3,2))
barplot(df2$vals,col = rainbow(13),names.arg = df2$bio,las = 1,
        horiz = T,cex.names = 1, main = "Great Groups")
df2

par(mar=c(5,8,3,2))
barplot(df3$vals,col = rainbow(9),names.arg = df3$bio,las = 1,
        horiz = T,cex.names = 1, main = "SCLE Growth")
df3

par(mar=c(5,9,3,2))
barplot(df4$vals,col = rainbow(43),names.arg = df4$bio,las = 1,
        horiz = T,cex.names = 0.7, main = "SCLE Species")
df4

par(mar=c(5,9,3,2))
barplot(df5$vals,col = rainbow(28),names.arg = df5$bio,las = 1,
        horiz = T,cex.names = 0.7, main = "Ambientales")
df5

```

###Chichiriviche - La Pared ________________________________________________

```{r La Pared}
df1 <- DataSet1[DataSet1$Site == "La Pared",4:(ncol(DataSet1)-1)]
df2 <- DataSet2[DataSet2$Site == "La Pared",4:(ncol(DataSet2)-1)]
df3 <- DataSet3[DataSet3$Site == "La Pared",4:(ncol(DataSet3)-1)]
df4 <- DataSet4[DataSet4$Site == "La Pared",4:(ncol(DataSet4)-1)]
df5 <- varechem[varechem$Site == "La Pared",2:ncol(varechem)]

df1 <- data.frame(bio = names(df1), vals = as.numeric(as.character(df1[1,])))
df2 <- data.frame(bio = names(df2), vals = as.numeric(as.character(df2[1,])))
df3 <- data.frame(bio = names(df3), vals = as.numeric(as.character(df3[1,])))
df4 <- data.frame(bio = names(df4), vals = as.numeric(as.character(df4[1,])))
df5 <- data.frame(bio = names(df5), vals = as.numeric(as.character(df5[1,])))

par(mar=c(2,8,1,2))
barplot(df1$vals,col = rainbow(114),names.arg = df1$bio,las = 1,
        horiz = T,cex.names = 0.45, main = "Benthic Substrate")
df1

par(mar=c(5,8,3,2))
barplot(df2$vals,col = rainbow(13),names.arg = df2$bio,las = 1,
        horiz = T,cex.names = 1, main = "Great Groups")
df2

par(mar=c(5,8,3,2))
barplot(df3$vals,col = rainbow(9),names.arg = df3$bio,las = 1,
        horiz = T,cex.names = 1, main = "SCLE Growth")
df3

par(mar=c(5,9,3,2))
barplot(df4$vals,col = rainbow(43),names.arg = df4$bio,las = 1,
        horiz = T,cex.names = 0.7, main = "SCLE Species")
df4

par(mar=c(5,9,3,2))
barplot(df5$vals,col = rainbow(28),names.arg = df5$bio,las = 1,
        horiz = T,cex.names = 0.7, main = "Ambientales")
df5

```

###Chichiriviche - Media Legua   _____________________________________________

```{r Media Legua}
df1 <- DataSet1[DataSet1$Site == "Media Legua",4:(ncol(DataSet1)-1)]
df2 <- DataSet2[DataSet2$Site == "Media Legua",4:(ncol(DataSet2)-1)]
df3 <- DataSet3[DataSet3$Site == "Media Legua",4:(ncol(DataSet3)-1)]
df4 <- DataSet4[DataSet4$Site == "Media Legua",4:(ncol(DataSet4)-1)]
df5 <- varechem[varechem$Site == "Media Legua",2:ncol(varechem)]

df1 <- data.frame(bio = names(df1), vals = as.numeric(as.character(df1[1,])))
df2 <- data.frame(bio = names(df2), vals = as.numeric(as.character(df2[1,])))
df3 <- data.frame(bio = names(df3), vals = as.numeric(as.character(df3[1,])))
df4 <- data.frame(bio = names(df4), vals = as.numeric(as.character(df4[1,])))
df5 <- data.frame(bio = names(df5), vals = as.numeric(as.character(df5[1,])))

par(mar=c(2,8,1,2))
barplot(df1$vals,col = rainbow(114),names.arg = df1$bio,las = 1,
        horiz = T,cex.names = 0.45, main = "Benthic Substrate")
df1

par(mar=c(5,8,3,2))
barplot(df2$vals,col = rainbow(13),names.arg = df2$bio,las = 1,
        horiz = T,cex.names = 1, main = "Great Groups")
df2

par(mar=c(5,8,3,2))
barplot(df3$vals,col = rainbow(9),names.arg = df3$bio,las = 1,
        horiz = T,cex.names = 1, main = "SCLE Growth")
df3

par(mar=c(5,9,3,2))
barplot(df4$vals,col = rainbow(43),names.arg = df4$bio,las = 1,
        horiz = T,cex.names = 0.7, main = "SCLE Species")
df4

par(mar=c(5,9,3,2))
barplot(df5$vals,col = rainbow(28),names.arg = df5$bio,las = 1,
        horiz = T,cex.names = 0.7, main = "Ambientales")
df5

```

###Chichiriviche - Punta de Media Legua ______________________________________

```{r Punta de Media Legua}
df1 <- DataSet1[DataSet1$Site == "Punta de Media Legua",4:(ncol(DataSet1)-1)]
df2 <- DataSet2[DataSet2$Site == "Punta de Media Legua",4:(ncol(DataSet2)-1)]
df3 <- DataSet3[DataSet3$Site == "Punta de Media Legua",4:(ncol(DataSet3)-1)]
df4 <- DataSet4[DataSet4$Site == "Punta de Media Legua",4:(ncol(DataSet4)-1)]
df5 <- varechem[varechem$Site == "Punta de Media Legua",2:ncol(varechem)]

df1 <- data.frame(bio = names(df1), vals = as.numeric(as.character(df1[1,])))
df2 <- data.frame(bio = names(df2), vals = as.numeric(as.character(df2[1,])))
df3 <- data.frame(bio = names(df3), vals = as.numeric(as.character(df3[1,])))
df4 <- data.frame(bio = names(df4), vals = as.numeric(as.character(df4[1,])))
df5 <- data.frame(bio = names(df5), vals = as.numeric(as.character(df5[1,])))

par(mar=c(2,8,1,2))
barplot(df1$vals,col = rainbow(114),names.arg = df1$bio,las = 1,
        horiz = T,cex.names = 0.45, main = "Benthic Substrate")
df1

par(mar=c(5,8,3,2))
barplot(df2$vals,col = rainbow(13),names.arg = df2$bio,las = 1,
        horiz = T,cex.names = 1, main = "Great Groups")
df2

par(mar=c(5,8,3,2))
barplot(df3$vals,col = rainbow(9),names.arg = df3$bio,las = 1,
        horiz = T,cex.names = 1, main = "SCLE Growth")
df3

par(mar=c(5,9,3,2))
barplot(df4$vals,col = rainbow(43),names.arg = df4$bio,las = 1,
        horiz = T,cex.names = 0.7, main = "SCLE Species")
df4

par(mar=c(5,9,3,2))
barplot(df5$vals,col = rainbow(28),names.arg = df5$bio,las = 1,
        horiz = T,cex.names = 0.7, main = "Ambientales")
df5

```

###Morrocoy - Sur ________________________________________________

```{r Sur}
df1 <- DataSet1[DataSet1$Site == "Sur",4:(ncol(DataSet1)-1)]
df2 <- DataSet2[DataSet2$Site == "Sur",4:(ncol(DataSet2)-1)]
df3 <- DataSet3[DataSet3$Site == "Sur",4:(ncol(DataSet3)-1)]
df4 <- DataSet4[DataSet4$Site == "Sur",4:(ncol(DataSet4)-1)]
df5 <- varechem[varechem$Site == "Sur",2:ncol(varechem)]

df1 <- data.frame(bio = names(df1), vals = as.numeric(as.character(df1[1,])))
df2 <- data.frame(bio = names(df2), vals = as.numeric(as.character(df2[1,])))
df3 <- data.frame(bio = names(df3), vals = as.numeric(as.character(df3[1,])))
df4 <- data.frame(bio = names(df4), vals = as.numeric(as.character(df4[1,])))
df5 <- data.frame(bio = names(df5), vals = as.numeric(as.character(df5[1,])))

par(mar=c(2,8,1,2))
barplot(df1$vals,col = rainbow(114),names.arg = df1$bio,las = 1,
        horiz = T,cex.names = 0.45, main = "Benthic Substrate")
df1

par(mar=c(5,8,3,2))
barplot(df2$vals,col = rainbow(13),names.arg = df2$bio,las = 1,
        horiz = T,cex.names = 1, main = "Great Groups")
df2

par(mar=c(5,8,3,2))
barplot(df3$vals,col = rainbow(9),names.arg = df3$bio,las = 1,
        horiz = T,cex.names = 1, main = "SCLE Growth")
df3

par(mar=c(5,9,3,2))
barplot(df4$vals,col = rainbow(43),names.arg = df4$bio,las = 1,
        horiz = T,cex.names = 0.7, main = "SCLE Species")
df4

par(mar=c(5,9,3,2))
barplot(df5$vals,col = rainbow(28),names.arg = df5$bio,las = 1,
        horiz = T,cex.names = 0.7, main = "Ambientales")
df5

```

###Morrocoy - Medio ________________________________________________

```{r Medio}
df1 <- DataSet1[DataSet1$Site == "Medio",4:(ncol(DataSet1)-1)]
df2 <- DataSet2[DataSet2$Site == "Medio",4:(ncol(DataSet2)-1)]
df3 <- DataSet3[DataSet3$Site == "Medio",4:(ncol(DataSet3)-1)]
df4 <- DataSet4[DataSet4$Site == "Medio",4:(ncol(DataSet4)-1)]
df5 <- varechem[varechem$Site == "Medio",2:ncol(varechem)]

df1 <- data.frame(bio = names(df1), vals = as.numeric(as.character(df1[1,])))
df2 <- data.frame(bio = names(df2), vals = as.numeric(as.character(df2[1,])))
df3 <- data.frame(bio = names(df3), vals = as.numeric(as.character(df3[1,])))
df4 <- data.frame(bio = names(df4), vals = as.numeric(as.character(df4[1,])))
df5 <- data.frame(bio = names(df5), vals = as.numeric(as.character(df5[1,])))

par(mar=c(2,8,1,2))
barplot(df1$vals,col = rainbow(114),names.arg = df1$bio,las = 1,
        horiz = T,cex.names = 0.45, main = "Benthic Substrate")
df1

par(mar=c(5,8,3,2))
barplot(df2$vals,col = rainbow(13),names.arg = df2$bio,las = 1,
        horiz = T,cex.names = 1, main = "Great Groups")
df2

par(mar=c(5,8,3,2))
barplot(df3$vals,col = rainbow(9),names.arg = df3$bio,las = 1,
        horiz = T,cex.names = 1, main = "SCLE Growth")
df3

par(mar=c(5,9,3,2))
barplot(df4$vals,col = rainbow(43),names.arg = df4$bio,las = 1,
        horiz = T,cex.names = 0.7, main = "SCLE Species")
df4

par(mar=c(5,9,3,2))
barplot(df5$vals,col = rainbow(28),names.arg = df5$bio,las = 1,
        horiz = T,cex.names = 0.7, main = "Ambientales")
df5

```

###Morrocoy - Norte ________________________________________________

```{r Norte}
df1 <- DataSet1[DataSet1$Site == "Norte",4:(ncol(DataSet1)-1)]
df2 <- DataSet2[DataSet2$Site == "Norte",4:(ncol(DataSet2)-1)]
df3 <- DataSet3[DataSet3$Site == "Norte",4:(ncol(DataSet3)-1)]
df4 <- DataSet4[DataSet4$Site == "Norte",4:(ncol(DataSet4)-1)]
df5 <- varechem[varechem$Site == "Norte",2:ncol(varechem)]

df1 <- data.frame(bio = names(df1), vals = as.numeric(as.character(df1[1,])))
df2 <- data.frame(bio = names(df2), vals = as.numeric(as.character(df2[1,])))
df3 <- data.frame(bio = names(df3), vals = as.numeric(as.character(df3[1,])))
df4 <- data.frame(bio = names(df4), vals = as.numeric(as.character(df4[1,])))
df5 <- data.frame(bio = names(df5), vals = as.numeric(as.character(df5[1,])))

par(mar=c(2,8,1,2))
barplot(df1$vals,col = rainbow(114),names.arg = df1$bio,las = 1,
        horiz = T,cex.names = 0.45, main = "Benthic Substrate")
df1

par(mar=c(5,8,3,2))
barplot(df2$vals,col = rainbow(13),names.arg = df2$bio,las = 1,
        horiz = T,cex.names = 1, main = "Great Groups")
df2

par(mar=c(5,8,3,2))
barplot(df3$vals,col = rainbow(9),names.arg = df3$bio,las = 1,
        horiz = T,cex.names = 1, main = "SCLE Growth")
df3

par(mar=c(5,9,3,2))
barplot(df4$vals,col = rainbow(43),names.arg = df4$bio,las = 1,
        horiz = T,cex.names = 0.7, main = "SCLE Species")
df4

par(mar=c(5,9,3,2))
barplot(df5$vals,col = rainbow(28),names.arg = df5$bio,las = 1,
        horiz = T,cex.names = 0.7, main = "Ambientales")
df5

```

###Cubagua - La Muerta ________________________________________________

```{r La Muerta}
df1 <- DataSet1[DataSet1$Site == "La Muerta",4:(ncol(DataSet1)-1)]
df2 <- DataSet2[DataSet2$Site == "La Muerta",4:(ncol(DataSet2)-1)]
df3 <- DataSet3[DataSet3$Site == "La Muerta",4:(ncol(DataSet3)-1)]
df4 <- DataSet4[DataSet4$Site == "La Muerta",4:(ncol(DataSet4)-1)]
df5 <- varechem[varechem$Site == "La Muerta",2:ncol(varechem)]

df1 <- data.frame(bio = names(df1), vals = as.numeric(as.character(df1[1,])))
df2 <- data.frame(bio = names(df2), vals = as.numeric(as.character(df2[1,])))
df3 <- data.frame(bio = names(df3), vals = as.numeric(as.character(df3[1,])))
df4 <- data.frame(bio = names(df4), vals = as.numeric(as.character(df4[1,])))
df5 <- data.frame(bio = names(df5), vals = as.numeric(as.character(df5[1,])))

par(mar=c(2,8,1,2))
barplot(df1$vals,col = rainbow(114),names.arg = df1$bio,las = 1,
        horiz = T,cex.names = 0.45, main = "Benthic Substrate")
df1

par(mar=c(5,8,3,2))
barplot(df2$vals,col = rainbow(13),names.arg = df2$bio,las = 1,
        horiz = T,cex.names = 1, main = "Great Groups")
df2

par(mar=c(5,8,3,2))
barplot(df3$vals,col = rainbow(9),names.arg = df3$bio,las = 1,
        horiz = T,cex.names = 1, main = "SCLE Growth")
df3

par(mar=c(5,9,3,2))
barplot(df4$vals,col = rainbow(43),names.arg = df4$bio,las = 1,
        horiz = T,cex.names = 0.7, main = "SCLE Species")
df4

par(mar=c(5,9,3,2))
barplot(df5$vals,col = rainbow(28),names.arg = df5$bio,las = 1,
        horiz = T,cex.names = 0.7, main = "Ambientales")
df5

```

###Cubagua - Charagato  ________________________________________________

```{r Charagato}
df1 <- DataSet1[DataSet1$Site == "Charagato",4:(ncol(DataSet1)-1)]
df2 <- DataSet2[DataSet2$Site == "Charagato",4:(ncol(DataSet2)-1)]
df3 <- DataSet3[DataSet3$Site == "Charagato",4:(ncol(DataSet3)-1)]
df4 <- DataSet4[DataSet4$Site == "Charagato",4:(ncol(DataSet4)-1)]
df5 <- varechem[varechem$Site == "Charagato",2:ncol(varechem)]

df1 <- data.frame(bio = names(df1), vals = as.numeric(as.character(df1[1,])))
df2 <- data.frame(bio = names(df2), vals = as.numeric(as.character(df2[1,])))
df3 <- data.frame(bio = names(df3), vals = as.numeric(as.character(df3[1,])))
df4 <- data.frame(bio = names(df4), vals = as.numeric(as.character(df4[1,])))
df5 <- data.frame(bio = names(df5), vals = as.numeric(as.character(df5[1,])))

par(mar=c(2,8,1,2))
barplot(df1$vals,col = rainbow(114),names.arg = df1$bio,las = 1,
        horiz = T,cex.names = 0.45, main = "Benthic Substrate")
df1

par(mar=c(5,8,3,2))
barplot(df2$vals,col = rainbow(13),names.arg = df2$bio,las = 1,
        horiz = T,cex.names = 1, main = "Great Groups")
df2

par(mar=c(5,8,3,2))
barplot(df3$vals,col = rainbow(9),names.arg = df3$bio,las = 1,
        horiz = T,cex.names = 1, main = "SCLE Growth")
df3

par(mar=c(5,9,3,2))
barplot(df4$vals,col = rainbow(43),names.arg = df4$bio,las = 1,
        horiz = T,cex.names = 0.7, main = "SCLE Species")
df4

par(mar=c(5,9,3,2))
barplot(df5$vals,col = rainbow(28),names.arg = df5$bio,las = 1,
        horiz = T,cex.names = 0.7, main = "Ambientales")
df5

```

###Morrocoy - Mero   ________________________________________________

```{r Mero}
df1 <- DataSet1[DataSet1$Site == "Mero",4:(ncol(DataSet1)-1)]
df2 <- DataSet2[DataSet2$Site == "Mero",4:(ncol(DataSet2)-1)]
df3 <- DataSet3[DataSet3$Site == "Mero",4:(ncol(DataSet3)-1)]
df4 <- DataSet4[DataSet4$Site == "Mero",4:(ncol(DataSet4)-1)]
df5 <- varechem[varechem$Site == "Mero",2:ncol(varechem)]

df1 <- data.frame(bio = names(df1), vals = as.numeric(as.character(df1[1,])))
df2 <- data.frame(bio = names(df2), vals = as.numeric(as.character(df2[1,])))
df3 <- data.frame(bio = names(df3), vals = as.numeric(as.character(df3[1,])))
df4 <- data.frame(bio = names(df4), vals = as.numeric(as.character(df4[1,])))
df5 <- data.frame(bio = names(df5), vals = as.numeric(as.character(df5[1,])))

par(mar=c(2,8,1,2))
barplot(df1$vals,col = rainbow(114),names.arg = df1$bio,las = 1,
        horiz = T,cex.names = 0.45, main = "Benthic Substrate")
df1

par(mar=c(5,8,3,2))
barplot(df2$vals,col = rainbow(13),names.arg = df2$bio,las = 1,
        horiz = T,cex.names = 1, main = "Great Groups")
df2

par(mar=c(5,8,3,2))
barplot(df3$vals,col = rainbow(9),names.arg = df3$bio,las = 1,
        horiz = T,cex.names = 1, main = "SCLE Growth")
df3

par(mar=c(5,9,3,2))
barplot(df4$vals,col = rainbow(43),names.arg = df4$bio,las = 1,
        horiz = T,cex.names = 0.7, main = "SCLE Species")
df4

par(mar=c(5,9,3,2))
barplot(df5$vals,col = rainbow(28),names.arg = df5$bio,las = 1,
        horiz = T,cex.names = 0.7, main = "Ambientales")
df5

```

###Cubagua - Punta Conejo   ________________________________________________

```{r Punta Conejo}
df1 <- DataSet1[DataSet1$Site == "Punta Conejo",4:(ncol(DataSet1)-1)]
df2 <- DataSet2[DataSet2$Site == "Punta Conejo",4:(ncol(DataSet2)-1)]
df3 <- DataSet3[DataSet3$Site == "Punta Conejo",4:(ncol(DataSet3)-1)]
df4 <- DataSet4[DataSet4$Site == "Punta Conejo",4:(ncol(DataSet4)-1)]
df5 <- varechem[varechem$Site == "Punta Conejo",2:ncol(varechem)]

df1 <- data.frame(bio = names(df1), vals = as.numeric(as.character(df1[1,])))
df2 <- data.frame(bio = names(df2), vals = as.numeric(as.character(df2[1,])))
df3 <- data.frame(bio = names(df3), vals = as.numeric(as.character(df3[1,])))
df4 <- data.frame(bio = names(df4), vals = as.numeric(as.character(df4[1,])))
df5 <- data.frame(bio = names(df5), vals = as.numeric(as.character(df5[1,])))

par(mar=c(2,8,1,2))
barplot(df1$vals,col = rainbow(114),names.arg = df1$bio,las = 1,
        horiz = T,cex.names = 0.45, main = "Benthic Substrate")
df1

par(mar=c(5,8,3,2))
barplot(df2$vals,col = rainbow(13),names.arg = df2$bio,las = 1,
        horiz = T,cex.names = 1, main = "Great Groups")
df2

par(mar=c(5,8,3,2))
barplot(df3$vals,col = rainbow(9),names.arg = df3$bio,las = 1,
        horiz = T,cex.names = 1, main = "SCLE Growth")
df3

par(mar=c(5,9,3,2))
barplot(df4$vals,col = rainbow(43),names.arg = df4$bio,las = 1,
        horiz = T,cex.names = 0.7, main = "SCLE Species")
df4

par(mar=c(5,9,3,2))
barplot(df5$vals,col = rainbow(28),names.arg = df5$bio,las = 1,
        horiz = T,cex.names = 0.7, main = "Ambientales")
df5

```

###Morrocoy - Boca Seca  ________________________________________________

```{r Boca Seca}
df1 <- DataSet1[DataSet1$Site == "Boca Seca",4:(ncol(DataSet1)-1)]
df2 <- DataSet2[DataSet2$Site == "Boca Seca",4:(ncol(DataSet2)-1)]
df3 <- DataSet3[DataSet3$Site == "Boca Seca",4:(ncol(DataSet3)-1)]
df4 <- DataSet4[DataSet4$Site == "Boca Seca",4:(ncol(DataSet4)-1)]
df5 <- varechem[varechem$Site == "Boca Seca",2:ncol(varechem)]

df1 <- data.frame(bio = names(df1), vals = as.numeric(as.character(df1[1,])))
df2 <- data.frame(bio = names(df2), vals = as.numeric(as.character(df2[1,])))
df3 <- data.frame(bio = names(df3), vals = as.numeric(as.character(df3[1,])))
df4 <- data.frame(bio = names(df4), vals = as.numeric(as.character(df4[1,])))
df5 <- data.frame(bio = names(df5), vals = as.numeric(as.character(df5[1,])))

par(mar=c(2,8,1,2))
barplot(df1$vals,col = rainbow(114),names.arg = df1$bio,las = 1,
        horiz = T,cex.names = 0.45, main = "Benthic Substrate")
df1

par(mar=c(5,8,3,2))
barplot(df2$vals,col = rainbow(13),names.arg = df2$bio,las = 1,
        horiz = T,cex.names = 1, main = "Great Groups")
df2

par(mar=c(5,8,3,2))
barplot(df3$vals,col = rainbow(9),names.arg = df3$bio,las = 1,
        horiz = T,cex.names = 1, main = "SCLE Growth")
df3

par(mar=c(5,9,3,2))
barplot(df4$vals,col = rainbow(43),names.arg = df4$bio,las = 1,
        horiz = T,cex.names = 0.7, main = "SCLE Species")
df4

par(mar=c(5,9,3,2))
barplot(df5$vals,col = rainbow(28),names.arg = df5$bio,las = 1,
        horiz = T,cex.names = 0.7, main = "Ambientales")
df5

```

###Morrocoy - Bajo Caiman ________________________________________________

```{r Bajo Caiman}
df1 <- DataSet1[DataSet1$Site == "Bajo Caiman",4:(ncol(DataSet1)-1)]
df2 <- DataSet2[DataSet2$Site == "Bajo Caiman",4:(ncol(DataSet2)-1)]
df3 <- DataSet3[DataSet3$Site == "Bajo Caiman",4:(ncol(DataSet3)-1)]
df4 <- DataSet4[DataSet4$Site == "Bajo Caiman",4:(ncol(DataSet4)-1)]
df5 <- varechem[varechem$Site == "Bajo Caiman",2:ncol(varechem)]

df1 <- data.frame(bio = names(df1), vals = as.numeric(as.character(df1[1,])))
df2 <- data.frame(bio = names(df2), vals = as.numeric(as.character(df2[1,])))
df3 <- data.frame(bio = names(df3), vals = as.numeric(as.character(df3[1,])))
df4 <- data.frame(bio = names(df4), vals = as.numeric(as.character(df4[1,])))
df5 <- data.frame(bio = names(df5), vals = as.numeric(as.character(df5[1,])))

par(mar=c(2,8,1,2))
barplot(df1$vals,col = rainbow(114),names.arg = df1$bio,las = 1,
        horiz = T,cex.names = 0.45, main = "Benthic Substrate")
df1

par(mar=c(5,8,3,2))
barplot(df2$vals,col = rainbow(13),names.arg = df2$bio,las = 1,
        horiz = T,cex.names = 1, main = "Great Groups")
df2

par(mar=c(5,8,3,2))
barplot(df3$vals,col = rainbow(9),names.arg = df3$bio,las = 1,
        horiz = T,cex.names = 1, main = "SCLE Growth")
df3

par(mar=c(5,9,3,2))
barplot(df4$vals,col = rainbow(43),names.arg = df4$bio,las = 1,
        horiz = T,cex.names = 0.7, main = "SCLE Species")
df4

par(mar=c(5,9,3,2))
barplot(df5$vals,col = rainbow(28),names.arg = df5$bio,las = 1,
        horiz = T,cex.names = 0.7, main = "Ambientales")
df5

```

###Morrocoy - Sombrero ________________________________________________

```{r Sombrero}
df1 <- DataSet1[DataSet1$Site == "Sombrero",4:(ncol(DataSet1)-1)]
df2 <- DataSet2[DataSet2$Site == "Sombrero",4:(ncol(DataSet2)-1)]
df3 <- DataSet3[DataSet3$Site == "Sombrero",4:(ncol(DataSet3)-1)]
df4 <- DataSet4[DataSet4$Site == "Sombrero",4:(ncol(DataSet4)-1)]
df5 <- varechem[varechem$Site == "Sombrero",2:ncol(varechem)]

df1 <- data.frame(bio = names(df1), vals = as.numeric(as.character(df1[1,])))
df2 <- data.frame(bio = names(df2), vals = as.numeric(as.character(df2[1,])))
df3 <- data.frame(bio = names(df3), vals = as.numeric(as.character(df3[1,])))
df4 <- data.frame(bio = names(df4), vals = as.numeric(as.character(df4[1,])))
df5 <- data.frame(bio = names(df5), vals = as.numeric(as.character(df5[1,])))

par(mar=c(2,8,1,2))
barplot(df1$vals,col = rainbow(114),names.arg = df1$bio,las = 1,
        horiz = T,cex.names = 0.45, main = "Benthic Substrate")
df1

par(mar=c(5,8,3,2))
barplot(df2$vals,col = rainbow(13),names.arg = df2$bio,las = 1,
        horiz = T,cex.names = 1, main = "Great Groups")
df2

par(mar=c(5,8,3,2))
barplot(df3$vals,col = rainbow(9),names.arg = df3$bio,las = 1,
        horiz = T,cex.names = 1, main = "SCLE Growth")
df3

par(mar=c(5,9,3,2))
barplot(df4$vals,col = rainbow(43),names.arg = df4$bio,las = 1,
        horiz = T,cex.names = 0.7, main = "SCLE Species")
df4

par(mar=c(5,9,3,2))
barplot(df5$vals,col = rainbow(28),names.arg = df5$bio,las = 1,
        horiz = T,cex.names = 0.7, main = "Ambientales")
df5

```

###Los Frailes - Puerto Real ________________________________________________

```{r Puerto Real}
df1 <- DataSet1[DataSet1$Site == "Puerto Real",4:(ncol(DataSet1)-1)]
df2 <- DataSet2[DataSet2$Site == "Puerto Real",4:(ncol(DataSet2)-1)]
df3 <- DataSet3[DataSet3$Site == "Puerto Real",4:(ncol(DataSet3)-1)]
df4 <- DataSet4[DataSet4$Site == "Puerto Real",4:(ncol(DataSet4)-1)]
df5 <- varechem[varechem$Site == "Puerto Real",2:ncol(varechem)]

df1 <- data.frame(bio = names(df1), vals = as.numeric(as.character(df1[1,])))
df2 <- data.frame(bio = names(df2), vals = as.numeric(as.character(df2[1,])))
df3 <- data.frame(bio = names(df3), vals = as.numeric(as.character(df3[1,])))
df4 <- data.frame(bio = names(df4), vals = as.numeric(as.character(df4[1,])))
df5 <- data.frame(bio = names(df5), vals = as.numeric(as.character(df5[1,])))

par(mar=c(2,8,1,2))
barplot(df1$vals,col = rainbow(114),names.arg = df1$bio,las = 1,
        horiz = T,cex.names = 0.45, main = "Benthic Substrate")
df1

par(mar=c(5,8,3,2))
barplot(df2$vals,col = rainbow(13),names.arg = df2$bio,las = 1,
        horiz = T,cex.names = 1, main = "Great Groups")
df2

par(mar=c(5,8,3,2))
barplot(df3$vals,col = rainbow(9),names.arg = df3$bio,las = 1,
        horiz = T,cex.names = 1, main = "SCLE Growth")
df3

par(mar=c(5,9,3,2))
barplot(df4$vals,col = rainbow(43),names.arg = df4$bio,las = 1,
        horiz = T,cex.names = 0.7, main = "SCLE Species")
df4

par(mar=c(5,9,3,2))
barplot(df5$vals,col = rainbow(28),names.arg = df5$bio,las = 1,
        horiz = T,cex.names = 0.7, main = "Ambientales")
df5

```

###Los Frailes - La Pecha   ________________________________________________

```{r La Pecha}
df1 <- DataSet1[DataSet1$Site == "La Pecha",4:(ncol(DataSet1)-1)]
df2 <- DataSet2[DataSet2$Site == "La Pecha",4:(ncol(DataSet2)-1)]
df3 <- DataSet3[DataSet3$Site == "La Pecha",4:(ncol(DataSet3)-1)]
df4 <- DataSet4[DataSet4$Site == "La Pecha",4:(ncol(DataSet4)-1)]
df5 <- varechem[varechem$Site == "La Pecha",2:ncol(varechem)]

df1 <- data.frame(bio = names(df1), vals = as.numeric(as.character(df1[1,])))
df2 <- data.frame(bio = names(df2), vals = as.numeric(as.character(df2[1,])))
df3 <- data.frame(bio = names(df3), vals = as.numeric(as.character(df3[1,])))
df4 <- data.frame(bio = names(df4), vals = as.numeric(as.character(df4[1,])))
df5 <- data.frame(bio = names(df5), vals = as.numeric(as.character(df5[1,])))

par(mar=c(2,8,1,2))
barplot(df1$vals,col = rainbow(114),names.arg = df1$bio,las = 1,
        horiz = T,cex.names = 0.45, main = "Benthic Substrate")
df1

par(mar=c(5,8,3,2))
barplot(df2$vals,col = rainbow(13),names.arg = df2$bio,las = 1,
        horiz = T,cex.names = 1, main = "Great Groups")
df2

par(mar=c(5,8,3,2))
barplot(df3$vals,col = rainbow(9),names.arg = df3$bio,las = 1,
        horiz = T,cex.names = 1, main = "SCLE Growth")
df3

par(mar=c(5,9,3,2))
barplot(df4$vals,col = rainbow(43),names.arg = df4$bio,las = 1,
        horiz = T,cex.names = 0.7, main = "SCLE Species")
df4

par(mar=c(5,9,3,2))
barplot(df5$vals,col = rainbow(28),names.arg = df5$bio,las = 1,
        horiz = T,cex.names = 0.7, main = "Ambientales")
df5

```

###Los Frailes - Cominoto  ________________________________________________

```{r Cominoto}
df1 <- DataSet1[DataSet1$Site == "Cominoto",4:(ncol(DataSet1)-1)]
df2 <- DataSet2[DataSet2$Site == "Cominoto",4:(ncol(DataSet2)-1)]
df3 <- DataSet3[DataSet3$Site == "Cominoto",4:(ncol(DataSet3)-1)]
df4 <- DataSet4[DataSet4$Site == "Cominoto",4:(ncol(DataSet4)-1)]
df5 <- varechem[varechem$Site == "Cominoto",2:ncol(varechem)]

df1 <- data.frame(bio = names(df1), vals = as.numeric(as.character(df1[1,])))
df2 <- data.frame(bio = names(df2), vals = as.numeric(as.character(df2[1,])))
df3 <- data.frame(bio = names(df3), vals = as.numeric(as.character(df3[1,])))
df4 <- data.frame(bio = names(df4), vals = as.numeric(as.character(df4[1,])))
df5 <- data.frame(bio = names(df5), vals = as.numeric(as.character(df5[1,])))

par(mar=c(2,8,1,2))
barplot(df1$vals,col = rainbow(114),names.arg = df1$bio,las = 1,
        horiz = T,cex.names = 0.45, main = "Benthic Substrate")
df1

par(mar=c(5,8,3,2))
barplot(df2$vals,col = rainbow(13),names.arg = df2$bio,las = 1,
        horiz = T,cex.names = 1, main = "Great Groups")
df2

par(mar=c(5,8,3,2))
barplot(df3$vals,col = rainbow(9),names.arg = df3$bio,las = 1,
        horiz = T,cex.names = 1, main = "SCLE Growth")
df3

par(mar=c(5,9,3,2))
barplot(df4$vals,col = rainbow(43),names.arg = df4$bio,las = 1,
        horiz = T,cex.names = 0.7, main = "SCLE Species")
df4

par(mar=c(5,9,3,2))
barplot(df5$vals,col = rainbow(28),names.arg = df5$bio,las = 1,
        horiz = T,cex.names = 0.7, main = "Ambientales")
df5

```

###Los Roques - Las Salinas  ________________________________________________

```{r Las Salinas}
df1 <- DataSet1[DataSet1$Site == "Las Salinas",4:(ncol(DataSet1)-1)]
df2 <- DataSet2[DataSet2$Site == "Las Salinas",4:(ncol(DataSet2)-1)]
df3 <- DataSet3[DataSet3$Site == "Las Salinas",4:(ncol(DataSet3)-1)]
df4 <- DataSet4[DataSet4$Site == "Las Salinas",4:(ncol(DataSet4)-1)]
df5 <- varechem[varechem$Site == "Las Salinas",2:ncol(varechem)]

df1 <- data.frame(bio = names(df1), vals = as.numeric(as.character(df1[1,])))
df2 <- data.frame(bio = names(df2), vals = as.numeric(as.character(df2[1,])))
df3 <- data.frame(bio = names(df3), vals = as.numeric(as.character(df3[1,])))
df4 <- data.frame(bio = names(df4), vals = as.numeric(as.character(df4[1,])))
df5 <- data.frame(bio = names(df5), vals = as.numeric(as.character(df5[1,])))

par(mar=c(2,8,1,2))
barplot(df1$vals,col = rainbow(114),names.arg = df1$bio,las = 1,
        horiz = T,cex.names = 0.45, main = "Benthic Substrate")
df1

par(mar=c(5,8,3,2))
barplot(df2$vals,col = rainbow(13),names.arg = df2$bio,las = 1,
        horiz = T,cex.names = 1, main = "Great Groups")
df2

par(mar=c(5,8,3,2))
barplot(df3$vals,col = rainbow(9),names.arg = df3$bio,las = 1,
        horiz = T,cex.names = 1, main = "SCLE Growth")
df3

par(mar=c(5,9,3,2))
barplot(df4$vals,col = rainbow(43),names.arg = df4$bio,las = 1,
        horiz = T,cex.names = 0.7, main = "SCLE Species")
df4

par(mar=c(5,9,3,2))
barplot(df5$vals,col = rainbow(28),names.arg = df5$bio,las = 1,
        horiz = T,cex.names = 0.7, main = "Ambientales")
df5

```

###Los Roques - Cote ________________________________________________

```{r Cote}
df1 <- DataSet1[DataSet1$Site == "Cote",4:(ncol(DataSet1)-1)]
df2 <- DataSet2[DataSet2$Site == "Cote",4:(ncol(DataSet2)-1)]
df3 <- DataSet3[DataSet3$Site == "Cote",4:(ncol(DataSet3)-1)]
df4 <- DataSet4[DataSet4$Site == "Cote",4:(ncol(DataSet4)-1)]
df5 <- varechem[varechem$Site == "Cote",2:ncol(varechem)]

df1 <- data.frame(bio = names(df1), vals = as.numeric(as.character(df1[1,])))
df2 <- data.frame(bio = names(df2), vals = as.numeric(as.character(df2[1,])))
df3 <- data.frame(bio = names(df3), vals = as.numeric(as.character(df3[1,])))
df4 <- data.frame(bio = names(df4), vals = as.numeric(as.character(df4[1,])))
df5 <- data.frame(bio = names(df5), vals = as.numeric(as.character(df5[1,])))

par(mar=c(2,8,1,2))
barplot(df1$vals,col = rainbow(114),names.arg = df1$bio,las = 1,
        horiz = T,cex.names = 0.45, main = "Benthic Substrate")
df1

par(mar=c(5,8,3,2))
barplot(df2$vals,col = rainbow(13),names.arg = df2$bio,las = 1,
        horiz = T,cex.names = 1, main = "Great Groups")
df2

par(mar=c(5,8,3,2))
barplot(df3$vals,col = rainbow(9),names.arg = df3$bio,las = 1,
        horiz = T,cex.names = 1, main = "SCLE Growth")
df3

par(mar=c(5,9,3,2))
barplot(df4$vals,col = rainbow(43),names.arg = df4$bio,las = 1,
        horiz = T,cex.names = 0.7, main = "SCLE Species")
df4

par(mar=c(5,9,3,2))
barplot(df5$vals,col = rainbow(28),names.arg = df5$bio,las = 1,
        horiz = T,cex.names = 0.7, main = "Ambientales")
df5

```

###Los Roques - Dos Mosquises ________________________________________________

```{r Dos Mosquises}
df1 <- DataSet1[DataSet1$Site == "Dos Mosquises",4:(ncol(DataSet1)-1)]
df2 <- DataSet2[DataSet2$Site == "Dos Mosquises",4:(ncol(DataSet2)-1)]
df3 <- DataSet3[DataSet3$Site == "Dos Mosquises",4:(ncol(DataSet3)-1)]
df4 <- DataSet4[DataSet4$Site == "Dos Mosquises",4:(ncol(DataSet4)-1)]
df5 <- varechem[varechem$Site == "Dos Mosquises",2:ncol(varechem)]

df1 <- data.frame(bio = names(df1), vals = as.numeric(as.character(df1[1,])))
df2 <- data.frame(bio = names(df2), vals = as.numeric(as.character(df2[1,])))
df3 <- data.frame(bio = names(df3), vals = as.numeric(as.character(df3[1,])))
df4 <- data.frame(bio = names(df4), vals = as.numeric(as.character(df4[1,])))
df5 <- data.frame(bio = names(df5), vals = as.numeric(as.character(df5[1,])))

par(mar=c(2,8,1,2))
barplot(df1$vals,col = rainbow(114),names.arg = df1$bio,las = 1,
        horiz = T,cex.names = 0.45, main = "Benthic Substrate")
df1

par(mar=c(5,8,3,2))
barplot(df2$vals,col = rainbow(13),names.arg = df2$bio,las = 1,
        horiz = T,cex.names = 1, main = "Great Groups")
df2

par(mar=c(5,8,3,2))
barplot(df3$vals,col = rainbow(9),names.arg = df3$bio,las = 1,
        horiz = T,cex.names = 1, main = "SCLE Growth")
df3

par(mar=c(5,9,3,2))
barplot(df4$vals,col = rainbow(43),names.arg = df4$bio,las = 1,
        horiz = T,cex.names = 0.7, main = "SCLE Species")
df4

par(mar=c(5,9,3,2))
barplot(df5$vals,col = rainbow(28),names.arg = df5$bio,las = 1,
        horiz = T,cex.names = 0.7, main = "Ambientales")
df5

```

###Los Roques - Cayo de Agua  ________________________________________________

```{r Cayo de Agua}
df1 <- DataSet1[DataSet1$Site == "Cayo de Agua",4:(ncol(DataSet1)-1)]
df2 <- DataSet2[DataSet2$Site == "Cayo de Agua",4:(ncol(DataSet2)-1)]
df3 <- DataSet3[DataSet3$Site == "Cayo de Agua",4:(ncol(DataSet3)-1)]
df4 <- DataSet4[DataSet4$Site == "Cayo de Agua",4:(ncol(DataSet4)-1)]
df5 <- varechem[varechem$Site == "Cayo de Agua",2:ncol(varechem)]

df1 <- data.frame(bio = names(df1), vals = as.numeric(as.character(df1[1,])))
df2 <- data.frame(bio = names(df2), vals = as.numeric(as.character(df2[1,])))
df3 <- data.frame(bio = names(df3), vals = as.numeric(as.character(df3[1,])))
df4 <- data.frame(bio = names(df4), vals = as.numeric(as.character(df4[1,])))
df5 <- data.frame(bio = names(df5), vals = as.numeric(as.character(df5[1,])))

par(mar=c(2,8,1,2))
barplot(df1$vals,col = rainbow(114),names.arg = df1$bio,las = 1,
        horiz = T,cex.names = 0.45, main = "Benthic Substrate")
df1

par(mar=c(5,8,3,2))
barplot(df2$vals,col = rainbow(13),names.arg = df2$bio,las = 1,
        horiz = T,cex.names = 1, main = "Great Groups")
df2

par(mar=c(5,8,3,2))
barplot(df3$vals,col = rainbow(9),names.arg = df3$bio,las = 1,
        horiz = T,cex.names = 1, main = "SCLE Growth")
df3

par(mar=c(5,9,3,2))
barplot(df4$vals,col = rainbow(43),names.arg = df4$bio,las = 1,
        horiz = T,cex.names = 0.7, main = "SCLE Species")
df4

par(mar=c(5,9,3,2))
barplot(df5$vals,col = rainbow(28),names.arg = df5$bio,las = 1,
        horiz = T,cex.names = 0.7, main = "Ambientales")
df5

```

###Los Roques - La Venada     ________________________________________________

```{r La Venada}
df1 <- DataSet1[DataSet1$Site == "La Venada",4:(ncol(DataSet1)-1)]
df2 <- DataSet2[DataSet2$Site == "La Venada",4:(ncol(DataSet2)-1)]
df3 <- DataSet3[DataSet3$Site == "La Venada",4:(ncol(DataSet3)-1)]
df4 <- DataSet4[DataSet4$Site == "La Venada",4:(ncol(DataSet4)-1)]
df5 <- varechem[varechem$Site == "La Venada",2:ncol(varechem)]

df1 <- data.frame(bio = names(df1), vals = as.numeric(as.character(df1[1,])))
df2 <- data.frame(bio = names(df2), vals = as.numeric(as.character(df2[1,])))
df3 <- data.frame(bio = names(df3), vals = as.numeric(as.character(df3[1,])))
df4 <- data.frame(bio = names(df4), vals = as.numeric(as.character(df4[1,])))
df5 <- data.frame(bio = names(df5), vals = as.numeric(as.character(df5[1,])))

par(mar=c(2,8,1,2))
barplot(df1$vals,col = rainbow(114),names.arg = df1$bio,las = 1,
        horiz = T,cex.names = 0.45, main = "Benthic Substrate")
df1

par(mar=c(5,8,3,2))
barplot(df2$vals,col = rainbow(13),names.arg = df2$bio,las = 1,
        horiz = T,cex.names = 1, main = "Great Groups")
df2

par(mar=c(5,8,3,2))
barplot(df3$vals,col = rainbow(9),names.arg = df3$bio,las = 1,
        horiz = T,cex.names = 1, main = "SCLE Growth")
df3

par(mar=c(5,9,3,2))
barplot(df4$vals,col = rainbow(43),names.arg = df4$bio,las = 1,
        horiz = T,cex.names = 0.7, main = "SCLE Species")
df4

par(mar=c(5,9,3,2))
barplot(df5$vals,col = rainbow(28),names.arg = df5$bio,las = 1,
        horiz = T,cex.names = 0.7, main = "Ambientales")
df5

```

###Los Roques - Rabuski   ________________________________________________

```{r Rabuski}
df1 <- DataSet1[DataSet1$Site == "Rabuski",4:(ncol(DataSet1)-1)]
df2 <- DataSet2[DataSet2$Site == "Rabuski",4:(ncol(DataSet2)-1)]
df3 <- DataSet3[DataSet3$Site == "Rabuski",4:(ncol(DataSet3)-1)]
df4 <- DataSet4[DataSet4$Site == "Rabuski",4:(ncol(DataSet4)-1)]
df5 <- varechem[varechem$Site == "Rabuski",2:ncol(varechem)]

df1 <- data.frame(bio = names(df1), vals = as.numeric(as.character(df1[1,])))
df2 <- data.frame(bio = names(df2), vals = as.numeric(as.character(df2[1,])))
df3 <- data.frame(bio = names(df3), vals = as.numeric(as.character(df3[1,])))
df4 <- data.frame(bio = names(df4), vals = as.numeric(as.character(df4[1,])))
df5 <- data.frame(bio = names(df5), vals = as.numeric(as.character(df5[1,])))

par(mar=c(2,8,1,2))
barplot(df1$vals,col = rainbow(114),names.arg = df1$bio,las = 1,
        horiz = T,cex.names = 0.45, main = "Benthic Substrate")
df1

par(mar=c(5,8,3,2))
barplot(df2$vals,col = rainbow(13),names.arg = df2$bio,las = 1,
        horiz = T,cex.names = 1, main = "Great Groups")
df2

par(mar=c(5,8,3,2))
barplot(df3$vals,col = rainbow(9),names.arg = df3$bio,las = 1,
        horiz = T,cex.names = 1, main = "SCLE Growth")
df3

par(mar=c(5,9,3,2))
barplot(df4$vals,col = rainbow(43),names.arg = df4$bio,las = 1,
        horiz = T,cex.names = 0.7, main = "SCLE Species")
df4

par(mar=c(5,9,3,2))
barplot(df5$vals,col = rainbow(28),names.arg = df5$bio,las = 1,
        horiz = T,cex.names = 0.7, main = "Ambientales")
df5

```

###Los Roques - Madriski  ________________________________________________

```{r Madriski}
df1 <- DataSet1[DataSet1$Site == "Madriski",4:(ncol(DataSet1)-1)]
df2 <- DataSet2[DataSet2$Site == "Madriski",4:(ncol(DataSet2)-1)]
df3 <- DataSet3[DataSet3$Site == "Madriski",4:(ncol(DataSet3)-1)]
df4 <- DataSet4[DataSet4$Site == "Madriski",4:(ncol(DataSet4)-1)]
df5 <- varechem[varechem$Site == "Madriski",2:ncol(varechem)]

df1 <- data.frame(bio = names(df1), vals = as.numeric(as.character(df1[1,])))
df2 <- data.frame(bio = names(df2), vals = as.numeric(as.character(df2[1,])))
df3 <- data.frame(bio = names(df3), vals = as.numeric(as.character(df3[1,])))
df4 <- data.frame(bio = names(df4), vals = as.numeric(as.character(df4[1,])))
df5 <- data.frame(bio = names(df5), vals = as.numeric(as.character(df5[1,])))

par(mar=c(2,8,1,2))
barplot(df1$vals,col = rainbow(114),names.arg = df1$bio,las = 1,
        horiz = T,cex.names = 0.45, main = "Benthic Substrate")
df1

par(mar=c(5,8,3,2))
barplot(df2$vals,col = rainbow(13),names.arg = df2$bio,las = 1,
        horiz = T,cex.names = 1, main = "Great Groups")
df2

par(mar=c(5,8,3,2))
barplot(df3$vals,col = rainbow(9),names.arg = df3$bio,las = 1,
        horiz = T,cex.names = 1, main = "SCLE Growth")
df3

par(mar=c(5,9,3,2))
barplot(df4$vals,col = rainbow(43),names.arg = df4$bio,las = 1,
        horiz = T,cex.names = 0.7, main = "SCLE Species")
df4

par(mar=c(5,9,3,2))
barplot(df5$vals,col = rainbow(28),names.arg = df5$bio,las = 1,
        horiz = T,cex.names = 0.7, main = "Ambientales")
df5

```







