---
title: "Validando la Metodología de Simulación"
author: "alebj88"
date: "11 de febrero de 2019"
output: 
    prettydoc::html_pretty:
    theme: HPSTR
highlight: github
---

<style>
    body {
        text-align: justify}
</style>

```{r setup, include=FALSE}
knitr::opts_chunk$set(echo = FALSE)
knitr::opts_chunk$set(fig.width = 8,fig.height = 8,fig.align ="center")
knitr::opts_chunk$set(warning = FALSE)	
knitr::opts_chunk$set(message = FALSE)
knitr::opts_chunk$set(tidy = TRUE)
library(knitr)
library(rgl)
knitr::knit_hooks$set(webgl = hook_webgl)
```

## Validamos los resultados de la simulación. 

Usando las superficies de datos oceanográficos y demográficos ajustada con la función ordisurf al espacio de ordenamiento se determinó el valor de tales variables dentro de cada esfera de similitud coralina y lo resultados fueron almacenados en la tabla "entrenador.txt" dentro de la carpeta de la aplicación.

Procedemos a validar visualmente el ajuste de las variables ambientales dentro de cada esfera. 

Las "rutas" seguidas por los datos reales (lineas azules en los gráficos) deben estar contenidas dentro de las dibujadas por los datos simulados (lineas grises). Cuando Esto ocurra podremos decir que los datos reales y los simulados presentan un comportamiento parecido y por tanto aceptamos el procedimiento.


El orden de las variables ambientales que se refleja en el eje X viene dado por la siguiente lista

```{r Ini}
library(ggplot2)
library(dplyr)
library(tidyr)

#IMportamos datos
DataSet <- read.csv("~/Thesis Project AB/Data/Final Data/SCLESpecies_Matrix.csv")

#Unimos objetos costeros
DataSet$Afluente.Seco.d <- unname(apply(DataSet[c(
    "Quebrada.Seca.d","Rio.Seco.d")],1,function(x){
        vect <- min(x,na.rm = T)
        return(vect)
    }))

DataSet$Quebrada.Seca.d <- NULL
DataSet$Rio.Seco.d <- NULL

#Unimos objetos costeros
DataSet$Petroleo.d <- unname(apply(DataSet[c(
    "Termoelectrica.d","Refineria.d","Petroquimica.d")],1,function(x){
        vect <- min(x,na.rm = T)
        return(vect)
    }))

DataSet$Termoelectrica.d <- NULL
DataSet$Refineria.d <- NULL
DataSet$Petroquimica.d <- NULL

#Unimos objetos costeros
DataSet$Poblado.d <- unname(apply(DataSet[c(
    "Pueblo.d","Ciudad.d")],1,function(x){
        vect <- min(x,na.rm = T)
        return(vect)
    }))

DataSet$Pueblo.d <- NULL
DataSet$Ciudad.d <- NULL

#Agregamos latitud y longitud como predictores 
DataSet$Lat <- DataSet$latitude
DataSet$Lon <- DataSet$longitude

#Eliminamos variables colineales.
posNoElim <- which(names(DataSet) %in% c(
    "Laguna.d"                     ,"Puerto.d",                   
    "Rio.d"                        ,"AbsorCoeffPhytoplank.Q3",     
    "AbsorCoeffNonAlgalMat.Median" ,"ChlorophyllaConcent.Mean",    
    "PhotosyntheticRadiation.Q3"   ,"RemoteReflectance.Mean",      
    "SSTemperatureDay.Mean"        ,"SSTemperatureNight.Mean",     
    "SSTemperatureNight.Kurtosis"  ,"SeaLevelPreassure.Skewness",  
    "SeaSaltColumnDensity.Mean"    ,"SeaSaltColumnDensity.Sd",     
    "TwoMAirTemperature.Mean"      ,"SeaSaltConcentration.Mean",   
    "CarbonDioxide.Q1"             ,"CarbonDioxide.Skewness" ,     
    "MethaneNight.Median"          ,"MethaneNight.Q3",             
    "MethaneDay.Kurtosis"          ,"IncidentShortwave.Max",       
    "IncommingShortwave.Max"       ,"speed.cm.s.min",              
    "Afluente.Seco.d"              ,"Petroleo.d" ,                 
    "Poblado.d"
    
))

#Transformamos 999's en 120's en las variables de Google Earth
for(k in c(50:75,370,371,372)){
    DataSet[,k][DataSet[k][,1] == 999] <- rep(120,sum(DataSet[k][,1] == 999))
}

#Las eliminamos
DataSet <- DataSet[c(1:47,posNoElim)]

#Variables Biologicas
varespec <- DataSet[c(5:47)]
rownames(varespec) <- DataSet$Site

#Variables ambientales
varechem <- DataSet[c(48:ncol(DataSet))]
rownames(varechem) <- DataSet$Site

```

```{r simulacion,fig.width = 8,fig.height = 8}
entrenador <- read.table("~/Thesis Project AB/ShinyPredictor/entrenador.txt")
entrenador <- entrenador[names(entrenador) %in% 
                             c("Ecosystem",names(varechem),"InsularCoast")]

```

```{r Valsimulacion,fig.width = 8,fig.height = 8}

#Estandarizamos datos de muestra para dibujar
varechem$InsularCoast <- as.numeric(DataSet$InsularCoast)-1

#Estandarizamos datos de simulacion para dibujar
entrenador$InsularCoast <- as.numeric(entrenador$InsularCoast)-1
entrenador$latitude <- NULL
entrenador$longitude <- NULL

#Preparamos validacion
varechem$Ecosystem <- rownames(varechem)
varechem <- varechem[names(entrenador)]

#Serie de muestra
Muestra <- gather(varechem,key = VarAmb, value = Medida, -ncol(varechem))
Muestra$Ambientales <- as.factor(Muestra$VarAmb)

    
#Serie de simulacion
Simulacion <- 
    gather(entrenador,key = VarAmb, value = Medida, -ncol(entrenador))
unique(Simulacion$VarAmb)

Simulacion$Ambientales <- as.factor(Simulacion$VarAmb)

#Lista de ecosistemas
Ecos <- as.character(unique(Simulacion$Ecosystem))

#Renombramos ecosistemas de la muestra
# lista <- strsplit(as.character(unique(Simulacion$Ecosystem)),split = "-")
# names(lista) <- as.character(unique(Simulacion$Ecosystem)) 
# 
# Muestra$Ecosystem <- unname(sapply(Muestra$Ecosystem,function(Ec){
#     for(i in 1:length(lista)){
#        if(Ec %in% lista[[i]]){
#            Ec <- names(lista)[i]
#            break
#        }
#     }
#     return(Ec)
# }))

#Conjunto de Graficos
for(i in 1:length(Ecos)){
    SimulEco1 <- Simulacion[Simulacion$Ecosystem == Ecos[i],]
    SimulEco1$Lineas <- 
    rep(1:(nrow(SimulEco1)/(ncol(varechem)-1)),times = (ncol(varechem)-1))
    
    Muestra$Lineas <- 
        rep(1:(nrow(Muestra)/(ncol(varechem)-1)),times = (ncol(varechem)-1))
    
    #Plot
    g <- ggplot(data = SimulEco1,
                aes(Ambientales,Medida,fill = as.factor(Lineas))) +
            geom_line(col = "grey40") +
            geom_line(data = SimulEco1[SimulEco1$Ecosystem == Ecos[i],],
                aes(as.numeric(Ambientales),Medida,
                    fill = as.factor(Lineas)),col = "grey40",size = 1) +
            geom_line(data = Muestra[Muestra$Ecosystem %in% strsplit(
                Ecos[i],split = "-")[[1]],],
                aes(as.numeric(Ambientales),Medida),
                col = "blue",size = 1) +
            coord_cartesian(ylim = c(0,200)) +
            theme(axis.text.x = element_text(angle = 90, hjust = 1))  +
            ggtitle(paste0("Simulación Ecosistema ",Ecos[i]))
    plot(g)
}


```

##Diagramas de cajas Descriptivos

Realizaremos diagramas de cajas para cada variable ambiental. El orden de los ecosistemas que se refleja en el eje X viene dado por la siguiente lista

```{r Kruskal1,fig.width = 8,fig.height = 8}

unique(entrenador$Ecosystem)

for(k in 2 : 21){
    par(mar=c(7.1, 4.1, 4.1, 2.1))	
    boxplot(entrenador[,k] ~ as.factor(entrenador$Ecosystem),col = "purple",
    main = paste0("Diagrama de cajas Variable  ",names(entrenador)[k]),
    las = 2)
}  

```